<?xml version='1.0' encoding='utf-8'?>
<!--
	conjugation-ca.xml - List of Catalan conjugation templates.
	The templates follow the xml schema defined by Pierre Sarrazin in verbiste.

	Coypright (C) 2024 Brett Tolbert <https://github.com/bretttolbert/verbecc>
	Copyright (C) 2003-2016 Pierre Sarrazin <http://sarrazip.com/>

	This program is free software; you can redistribute it and/or
	modify it under the terms of the GNU General Public License
	as published by the Free Software Foundation; either version 2
	of the License, or (at your option) any later version.

	This program is distributed in the hope that it will be useful,
	but WITHOUT ANY WARRANTY; without even the implied warranty of
	MERCHANTABILITY or FITNESS FOR A PARTICULAR PURPOSE.  See the
	GNU General Public License for more details.

	You should have received a copy of the GNU General Public License
	along with this program; if not, write to the Free Software
	Foundation, Inc., 51 Franklin Street, Fifth Floor, Boston, MA
	02110-1301, USA.
-->
<!DOCTYPE conjugation-ca [
<!ELEMENT conjugation-ca (template)+>
<!ATTLIST conjugation-ca xmlns CDATA #FIXED "">
<!ELEMENT template (Indicatiu , Subjuntiu , Imperatiu , (Condicional , Infinitiu , Gerundi , Particip)?)>
<!ATTLIST template name NMTOKEN #REQUIRED>
<!ATTLIST template modify-stem NMTOKEN #IMPLIED>
<!ELEMENT Indicatiu (present , imperfet , passat-simple , futur)?>
<!ELEMENT Subjuntiu (present , imperfet)?>
<!ELEMENT Imperatiu (imperatiu-present)>
<!ELEMENT Condicional (present)>
<!ELEMENT Infinitiu (infinitiu-present)>
<!ELEMENT Gerundi (gerundi)>
<!ELEMENT Particip (particip)>
<!ELEMENT present (p , p , p , p , p , p)>
<!ELEMENT imperfet (p , p , p , p , p , p)>
<!ELEMENT passat-simple (p , p , p , p , p , p)>
<!ELEMENT futur (p , p , p , p , p , p)>
<!ELEMENT imperatiu-present (p , p , p , p , p)>
<!ELEMENT infinitiu-present (p)+>
<!ELEMENT gerundi (p)+>
<!ELEMENT particip (p, p, p, p)>
<!ELEMENT p (i)+>
<!ELEMENT i (#PCDATA)>
]>
<conjugation-ca>

<!--
Differences between Catalan and Spanish:

1. Spanish has two subjunctive imperfect tenses:
imperfet e.g. nosotros habláramos
DELETE_ME e.g. nosotros hablásemos
AFAIK, Catalan has only one. Observe: Transalation is the same:
nosotros habláramos, nosotros hablásemos = nosaltres parléssim, nosaltres parléssim

2. Spanish has a subjunctive future tense. AFAIK Catalan doesn't.

3. Spanish imperative tense is divided into affirmativo and negativo. AFAIK Catalan doesn't have this.

4. Spanish always has two <p> in <infinitive>, Catalan may have only one

5. Spanish only has one <p> elem in <particip> (How? Thought it was m, f, pm, pf)

6. Spanish always has two <p> in <gerund>

7. Some verbs contain a median point e.g. 'sol·licitar'

8. Stem-modifying verbs (well, Spanish has them too)
	- Changing the last letter of the stem to 'c' in the first person singular present
	- Changing the vowel of the stem from 'o' to 'u'

9. Catalan has a lot of alternates e.g. 
   	- "gu" instead of "y"

10. Some verbs like `caldre` are only conjugated in the third person

-->

<template name="malv:eure">
	<Indicatiu>
		<present>
			<p><i>eig</i></p>
			<p><i>eus</i></p>
			<p><i>eu</i></p>
			<p><i>eiem</i></p>
			<p><i>eieu</i></p>
			<p><i>euen</i></p>
		</present>
		<imperfet> <!-- Pretèrit imperfet d'indicatiu aka Imparfait-->
			<p><i>eia</i></p>
			<p><i>eies</i></p>
			<p><i>eia</i></p>
			<p><i>èiem</i></p>
			<p><i>èieu</i></p>
			<p><i>eien</i></p>
		</imperfet>
		<passat-simple> <!-- Preterite (Indicative Past) aka Passé simple -->
			<p><i>iu</i></p>
			<p><i>eieres</i><i>eres</i></p>
			<p><i>eié</i><i>eu</i></p>
			<p><i>eiérem</i><i>érem</i></p>
			<p><i>eiéreu</i><i>éreu</i></p>
			<p><i>eieren</i><i>eren</i></p>
		</passat-simple>
		<futur>
			<p><i>euré</i></p>
			<p><i>euràs</i></p>
			<p><i>eurà</i></p>
			<p><i>eurem</i></p>
			<p><i>eureu</i></p>
			<p><i>euran</i></p>
		</futur>
	</Indicatiu>
	<Subjuntiu>
		<present>
			<p><i>egi</i></p>
			<p><i>egis</i></p>
			<p><i>egi</i></p>
			<p><i>egem</i></p>
			<p><i>egeu</i></p>
			<p><i>egin</i></p>
		</present>
		<imperfet>
			<p><i>eiés</i></p>
			<p><i>eiessis</i></p>
			<p><i>eiés</i></p>
			<p><i>eiéssim</i></p>
			<p><i>eiéssiu</i></p>
			<p><i>eiessin</i></p>
		</imperfet>
	</Subjuntiu>
	<Imperatiu>
		<imperatiu-present>
			<p><i>eges</i><i>es</i></p>
			<p><i>egi</i></p>
			<p><i>egem</i></p>
			<p><i>egeu</i><i>eieu</i></p>
			<p><i>egin</i></p>
		</imperatiu-present>
	</Imperatiu>
	<Condicional>
		<present>
			<p><i>euria</i></p>
			<p><i>euries</i></p>
			<p><i>euria</i></p>
			<p><i>euríem</i></p>
			<p><i>euríeu</i></p>
			<p><i>eurien</i></p>
		</present>
	</Condicional>
	<Infinitiu>
		<infinitiu-present>
			<p><i>eure</i></p>
		</infinitiu-present>
	</Infinitiu>
	<Gerundi>
		<gerundi>
			<p><i>eient</i></p>
		</gerundi>
	</Gerundi>
	<Particip>
		<particip>
			<p><i>ist</i></p> <!-- m participle, alt m participle? -->
			<p><i>ista</i></p> <!-- f participle, alt f participle? -->
			<p><i>ists</i><i>istos</i></p> <!-- pm participle, alt pm participle? -->
			<p><i>istes</i></p> <!-- pf participle, alt pf participle? -->
		</particip>
	</Particip>
</template>

<!-- Second-conjugation (-re, -er) verbs
This is the third-largest group of verbs in Catalan, 
encompassing about four percent of the verbs in the dictionary. 
It includes most of the irregular verbs, the most-frequently-used: 
ser ("to be"), haver ("to have"), fer ("to do"), veure ("to see"), poder ("can"), 
voler ("to want"), caldre ("must"), dir ("to say") and dur ("to take/get"). 
-->
<template name="és:ser">
	<Indicatiu>
		<present>
			<p><i>sóc</i></p>
			<p><i>ets</i></p>
			<p><i>és</i></p>
			<p><i>som</i></p>
			<p><i>sou</i></p>
			<p><i>són</i></p>
		</present>
		<imperfet> <!-- Pretèrit imperfet d'indicatiu aka Imparfait-->
			<p><i>era</i></p>
			<p><i>eres</i></p>
			<p><i>era</i></p>
			<p><i>érem</i></p>
			<p><i>éreu</i></p>
			<p><i>eren</i></p>
		</imperfet>
		<passat-simple> <!-- Preterite (Indicative Past) aka Passé simple -->
			<p><i>fui</i></p>
			<p><i>fores</i></p>
			<p><i>fou</i></p>
			<p><i>fórem</i></p>
			<p><i>fóreu</i></p>
			<p><i>foren</i></p>
		</passat-simple>
		<futur>
			<p><i>seré</i></p>
			<p><i>seràs</i></p>
			<p><i>serà</i></p>
			<p><i>serem</i></p>
			<p><i>sereu</i></p>
			<p><i>seran</i></p>
		</futur>
	</Indicatiu>
	<Subjuntiu>
		<present>
			<p><i>sigui</i></p>
			<p><i>siguis</i></p>
			<p><i>sigui</i></p>
			<p><i>siguem</i></p>
			<p><i>sigueu</i></p>
			<p><i>siguin</i></p>
		</present>
		<imperfet>
			<p><i>fos</i></p>
			<p><i>fossis</i></p>
			<p><i>fos</i></p>
			<p><i>fóssim</i></p>
			<p><i>fóssiu</i></p>
			<p><i>fossin</i></p>
		</imperfet>
	</Subjuntiu>
	<Imperatiu>
		<imperatiu-present>
			<p><i>sigues</i></p>
			<p><i>sigui</i></p>
			<p><i>siguem</i></p>
			<p><i>sigueu</i></p>
			<p><i>siguin</i></p>
		</imperatiu-present>
	</Imperatiu>
	<Condicional>
		<present>
			<p><i>seria</i><i>fora</i></p>
			<p><i>series</i><i>fores</i></p>
			<p><i>seria</i><i>fora</i></p>
			<p><i>seríem</i><i>fórem</i></p>
			<p><i>seríeu</i><i>fóreu</i></p>
			<p><i>serien</i><i>foren</i></p>
		</present>
	</Condicional>
	<Infinitiu>
		<infinitiu-present>
			<p><i>ser</i><i>ésser</i></p>
		</infinitiu-present>
	</Infinitiu>
	<Gerundi>
		<gerundi>
			<p><i>sent</i><i>essent</i></p>
		</gerundi>
	</Gerundi>
	<Particip>
		<!-- Should particip be divided as with French into participe-présent and participe-passé? -->
		<particip>
			<p><i>estat</i><i>sigut</i></p> <!-- m participle, alt m participle? -->
			<p><i>estada</i><i>siguda</i></p> <!-- f participle, alt f participle? -->
			<p><i>estats</i><i>siguts</i></p> <!-- pm participle, alt pm participle? -->
			<p><i>estades</i><i>sigudes</i></p> <!-- pf participle, alt pf participle? -->
		</particip>
	</Particip>
</template>

<template name="d:ir">
	<Indicatiu>
		<present>
			<p><i>ic</i></p>
			<p><i>ius</i></p>
			<p><i>iu</i></p>
			<p><i>iem</i></p>
			<p><i>ieu</i></p>
			<p><i>iuen</i></p>
		</present>
		<imperfet>
			<p><i>eia</i></p>
			<p><i>eies</i></p>
			<p><i>eia</i></p>
			<p><i>èiem</i></p>
			<p><i>èieu</i></p>
			<p><i>eien</i></p>
		</imperfet>
		<passat-simple>
			<p><i>iguí</i></p>
			<p><i>igueres</i></p>
			<p><i>igué</i></p>
			<p><i>iguérem</i></p>
			<p><i>iguéreu</i></p>
			<p><i>igueren</i></p>
		</passat-simple>
		<futur>
			<p><i>iré</i></p>
			<p><i>iràs</i></p>
			<p><i>irà</i></p>
			<p><i>irem</i></p>
			<p><i>ireu</i></p>
			<p><i>iran</i></p>
		</futur>
	</Indicatiu>
	<Subjuntiu>
		<present>
			<p><i>igui</i></p>
			<p><i>iguis</i></p>
			<p><i>igui</i></p>
			<p><i>iguem</i></p>
			<p><i>igue</i></p>
			<p><i>iguin</i></p>
		</present>
		<imperfet>
			<p><i>igués</i></p>
			<p><i>iguessis</i></p>
			<p><i>igués</i></p>
			<p><i>iguéssim</i></p>
			<p><i>iguéssiu</i></p>
			<p><i>iguessin</i></p>
		</imperfet>
	</Subjuntiu>
	<Imperatiu>
		<imperatiu-present>
			<p><i>igues</i></p>
			<p><i>igui</i></p>
			<p><i>iguem</i></p>
			<p><i>igueu</i></p>
			<p><i>iguin</i></p>
		</imperatiu-present>
	</Imperatiu>
	<Condicional>
		<present>
			<p><i>iria</i></p>
			<p><i>iries</i></p>
			<p><i>iria</i></p>
			<p><i>iríem</i></p>
			<p><i>iríeu</i></p>
			<p><i>irien</i></p>
		</present>
	</Condicional>
	<Infinitiu>
		<infinitiu-present>
			<p><i>ir</i></p>
		</infinitiu-present>
	</Infinitiu>
	<Gerundi>
		<gerundi>
			<p><i>ient</i></p>
		</gerundi>
	</Gerundi>
	<Particip>
		<particip>
			<p><i>it</i></p>
			<p><i>ita</i></p>
			<p><i>its</i></p>
			<p><i>ites</i></p>
		</particip>
	</Particip>
</template>

<!-- TODO: Inherit from d:ir 
Only difference is the participles
-->
<template name="contrad:ir">
	<Indicatiu>
		<present>
			<p><i>ic</i></p>
			<p><i>ius</i></p>
			<p><i>iu</i></p>
			<p><i>iem</i></p>
			<p><i>ieu</i></p>
			<p><i>iuen</i></p>
		</present>
		<imperfet>
			<p><i>eia</i></p>
			<p><i>eies</i></p>
			<p><i>eia</i></p>
			<p><i>èiem</i></p>
			<p><i>èieu</i></p>
			<p><i>eien</i></p>
		</imperfet>
		<passat-simple>
			<p><i>iguí</i></p>
			<p><i>igueres</i></p>
			<p><i>igué</i></p>
			<p><i>iguérem</i></p>
			<p><i>iguéreu</i></p>
			<p><i>igueren</i></p>
		</passat-simple>
		<futur>
			<p><i>iré</i></p>
			<p><i>iràs</i></p>
			<p><i>irà</i></p>
			<p><i>irem</i></p>
			<p><i>ireu</i></p>
			<p><i>iran</i></p>
		</futur>
	</Indicatiu>
	<Subjuntiu>
		<present>
			<p><i>igui</i></p>
			<p><i>iguis</i></p>
			<p><i>igui</i></p>
			<p><i>iguem</i></p>
			<p><i>igue</i></p>
			<p><i>iguin</i></p>
		</present>
		<imperfet>
			<p><i>igués</i></p>
			<p><i>iguessis</i></p>
			<p><i>igués</i></p>
			<p><i>iguéssim</i></p>
			<p><i>iguéssiu</i></p>
			<p><i>iguessin</i></p>
		</imperfet>
	</Subjuntiu>
	<Imperatiu>
		<imperatiu-present>
			<p><i>igues</i></p>
			<p><i>igui</i></p>
			<p><i>iguem</i></p>
			<p><i>igueu</i></p>
			<p><i>iguin</i></p>
		</imperatiu-present>
	</Imperatiu>
	<Condicional>
		<present>
			<p><i>iria</i></p>
			<p><i>iries</i></p>
			<p><i>iria</i></p>
			<p><i>iríem</i></p>
			<p><i>iríeu</i></p>
			<p><i>irien</i></p>
		</present>
	</Condicional>
	<Infinitiu>
		<infinitiu-present>
			<p><i>ir</i></p>
		</infinitiu-present>
	</Infinitiu>
	<Gerundi>
		<gerundi>
			<p><i>ient</i></p>
		</gerundi>
	</Gerundi>
	<Particip>
		<particip>
			<p><i>it</i></p>
			<p><i>ida</i></p>
			<p><i>its</i></p>
			<p><i>ides</i></p>
		</particip>
	</Particip>
</template>

<template name="r:iure">
	<Indicatiu>
		<present>
			<p><i>ic</i></p>
			<p><i>ius</i></p>
			<p><i>iu</i></p>
			<p><i>iem</i></p>
			<p><i>ieu</i></p>
			<p><i>iuen</i></p>
		</present>
		<imperfet>
			<p><i>eia</i></p>
			<p><i>eies</i></p>
			<p><i>eia</i></p>
			<p><i>èiem</i></p>
			<p><i>èieu</i></p>
			<p><i>eien</i></p>
		</imperfet>
		<passat-simple>
			<p><i>iguí</i></p>
			<p><i>igueres</i></p>
			<p><i>igué</i></p>
			<p><i>iguérem</i></p>
			<p><i>iguéreu</i></p>
			<p><i>igueren</i></p>
		</passat-simple>
		<futur>
			<p><i>iuré</i></p>
			<p><i>iuràs</i></p>
			<p><i>iurà</i></p>
			<p><i>iurem</i></p>
			<p><i>iureu</i></p>
			<p><i>iuran</i></p>
		</futur>
	</Indicatiu>
	<Subjuntiu>
		<present>
			<p><i>igui</i></p>
			<p><i>iguis</i></p>
			<p><i>igui</i></p>
			<p><i>iguem</i></p>
			<p><i>igue</i></p>
			<p><i>iguin</i></p>
		</present>
		<imperfet>
			<p><i>igués</i></p>
			<p><i>iguessis</i></p>
			<p><i>igués</i></p>
			<p><i>iguéssim</i></p>
			<p><i>iguéssiu</i></p>
			<p><i>iguessin</i></p>
		</imperfet>
	</Subjuntiu>
	<Imperatiu>
		<imperatiu-present>
			<p><i>iu</i></p>
			<p><i>igui</i></p>
			<p><i>iguem</i></p>
			<p><i>ieu</i></p>
			<p><i>iguin</i></p>
		</imperatiu-present>
	</Imperatiu>
	<Condicional>
		<present>
			<p><i>iuria</i></p>
			<p><i>iuries</i></p>
			<p><i>iuria</i></p>
			<p><i>iuríem</i></p>
			<p><i>iuríeu</i></p>
			<p><i>iurien</i></p>
		</present>
	</Condicional>
	<Infinitiu>
		<infinitiu-present>
			<p><i>iure</i></p>
		</infinitiu-present>
	</Infinitiu>
	<Gerundi>
		<gerundi>
			<p><i>ient</i></p>
		</gerundi>
	</Gerundi>
	<Particip>
		<particip>
			<p><i>igut</i></p>
			<p><i>iguda</i></p>
			<p><i>iguts</i></p>
			<p><i>igudes</i></p>
		</particip>
	</Particip>
</template>

<template name="v:iure">
	<Indicatiu>
		<present>
			<p><i>isc</i></p>
			<p><i>ius</i></p>
			<p><i>iu</i></p>
			<p><i>ivim</i></p>
			<p><i>iviu</i></p>
			<p><i>iuen</i></p>
		</present>
		<imperfet>
			<p><i>ivia</i></p>
			<p><i>ivies</i></p>
			<p><i>ivia</i></p>
			<p><i>ivíem</i></p>
			<p><i>ivíeu</i></p>
			<p><i>ivien</i></p>
		</imperfet>
		<passat-simple>
			<p><i>isquí</i></p>
			<p><i>isqueres</i></p>
			<p><i>isqué</i></p>
			<p><i>isquérem</i></p>
			<p><i>isquéreu</i></p>
			<p><i>isqueren</i></p>
		</passat-simple>
		<futur>
			<p><i>iuré</i></p>
			<p><i>iuràs</i></p>
			<p><i>iurà</i></p>
			<p><i>iurem</i></p>
			<p><i>iureu</i></p>
			<p><i>iuran</i></p>
		</futur>
	</Indicatiu>
	<Subjuntiu>
		<present>
			<p><i>isgui</i></p>
			<p><i>isguis</i></p>
			<p><i>isgui</i></p>
			<p><i>isguem</i></p>
			<p><i>isgue</i></p>
			<p><i>isguin</i></p>
		</present>
		<imperfet>
			<p><i>isgués</i></p>
			<p><i>isguessis</i></p>
			<p><i>isgués</i></p>
			<p><i>isguéssim</i></p>
			<p><i>isguéssiu</i></p>
			<p><i>isguessin</i></p>
		</imperfet>
	</Subjuntiu>
	<Imperatiu>
		<imperatiu-present>
			<p><i>iu</i></p>
			<p><i>isqui</i></p>
			<p><i>isquem</i></p>
			<p><i>ieu</i></p>
			<p><i>isquin</i></p>
		</imperatiu-present>
	</Imperatiu>
	<Condicional>
		<present>
			<p><i>iuria</i></p>
			<p><i>iuries</i></p>
			<p><i>iuria</i></p>
			<p><i>iuríem</i></p>
			<p><i>iuríeu</i></p>
			<p><i>iurien</i></p>
		</present>
	</Condicional>
	<Infinitiu>
		<infinitiu-present>
			<p><i>iure</i></p>
		</infinitiu-present>
	</Infinitiu>
	<Gerundi>
		<gerundi>
			<p><i>ient</i></p>
		</gerundi>
	</Gerundi>
	<Particip>
		<particip>
			<p><i>iscut</i></p>
			<p><i>iscuda</i></p>
			<p><i>iscuts</i></p>
			<p><i>iscudes</i></p>
		</particip>
	</Particip>
</template>

<!-- TODO: This should inherit from cantar -->
<template name=":anar">
	<Indicatiu>
		<present>
			<p><i>vaig</i></p>
			<p><i>vas</i></p>
			<p><i>va</i></p>
			<p><i>anem</i></p>
			<p><i>aneu</i></p>
			<p><i>van</i></p>
		</present>
		<imperfet>
			<p><i>anava</i></p>
			<p><i>anaves</i></p>
			<p><i>anava</i></p>
			<p><i>anàvem</i></p>
			<p><i>anàveu</i></p>
			<p><i>anaven</i></p>
		</imperfet>
		<passat-simple>
			<p><i>aní</i></p>
			<p><i>anares</i></p>
			<p><i>anà</i></p>
			<p><i>anàrem</i></p>
			<p><i>anàreu</i></p>
			<p><i>anaren</i></p>
		</passat-simple>
		<futur>
			<p><i>aniré</i></p>
			<p><i>aniràs</i></p>
			<p><i>anirà</i></p>
			<p><i>anirem</i></p>
			<p><i>anireu</i></p>
			<p><i>aniran</i></p>
		</futur>
	</Indicatiu>
	<Subjuntiu>
		<present>
			<p><i>vagi</i></p>
			<p><i>vagis</i></p>
			<p><i>vagi</i></p>
			<p><i>anem</i></p>
			<p><i>aneu</i></p>
			<p><i>vagin</i></p>
		</present>
		<imperfet>
			<p><i>anés</i></p>
			<p><i>anessis</i></p>
			<p><i>anés</i></p>
			<p><i>anéssim</i></p>
			<p><i>anéssiu</i></p>
			<p><i>anessin</i></p>
		</imperfet>
	</Subjuntiu>
	<Imperatiu>
		<imperatiu-present>
			<p><i>ves</i></p>
			<p><i>vagi</i></p>
			<p><i>anem</i></p>
			<p><i>aneu</i></p>
			<p><i>vagin</i></p>
		</imperatiu-present>
	</Imperatiu>
	<Condicional>
		<present>
			<p><i>aniria</i></p>
			<p><i>aniries</i></p>
			<p><i>aniria</i></p>
			<p><i>aniríem</i></p>
			<p><i>aniríeu</i></p>
			<p><i>anirien</i></p>
		</present>
	</Condicional>
	<Infinitiu>
		<infinitiu-present>
			<p><i>anar</i></p>
		</infinitiu-present>
	</Infinitiu>
	<Gerundi>
		<gerundi>
			<p><i>anant</i></p>
		</gerundi>
	</Gerundi>
	<Particip>
		<particip>
			<p><i>anat</i></p>
			<p><i>anada</i></p>
			<p><i>anats</i></p>
			<p><i>anades</i></p>
		</particip>
	</Particip>
</template>

<template name="reb:re">
	<Indicatiu>
		<present>
			<p><i>o</i></p>
			<p><i>-ps</i></p>
			<p><i>-p</i></p>
			<p><i>em</i></p>
			<p><i>eu</i></p>
			<p><i>en</i></p>
		</present>
		<imperfet>
			<p><i>ia</i></p>
			<p><i>ies</i></p>
			<p><i>ia</i></p>
			<p><i>íem</i></p>
			<p><i>íeu</i></p>
			<p><i>ien</i></p>
		</imperfet>
		<passat-simple>
			<p><i>í</i></p>
			<p><i>eres</i></p>
			<p><i>é</i></p>
			<p><i>érem</i></p>
			<p><i>éreu</i></p>
			<p><i>eren</i></p>
		</passat-simple>
		<futur>
			<p><i>ré</i></p>
			<p><i>ràs</i></p>
			<p><i>rà</i></p>
			<p><i>rem</i></p>
			<p><i>reu</i></p>
			<p><i>ran</i></p>
		</futur>
	</Indicatiu>
	<Subjuntiu>
		<present>
			<p><i>i</i></p>
			<p><i>is</i></p>
			<p><i>i</i></p>
			<p><i>em</i></p>
			<p><i>eu</i></p>
			<p><i>in</i></p>
		</present>
		<imperfet>
			<p><i>és</i></p>
			<p><i>essis</i></p>
			<p><i>és</i></p>
			<p><i>éssim</i></p>
			<p><i>éssiu</i></p>
			<p><i>essin</i></p>
		</imperfet>
	</Subjuntiu>
	<Imperatiu>
		<imperatiu-present>
			<p><i>-p</i></p>
			<p><i>i</i></p>
			<p><i>em</i></p>
			<p><i>eu</i></p>
			<p><i>in</i></p>
		</imperatiu-present>
	</Imperatiu>
	<Condicional>
		<present>
			<p><i>ria</i></p>
			<p><i>ries</i></p>
			<p><i>ria</i></p>
			<p><i>ríem</i></p>
			<p><i>ríeu</i></p>
			<p><i>rien</i></p>
		</present>
	</Condicional>
	<Infinitiu>
		<infinitiu-present>
			<p><i>re</i></p>
		</infinitiu-present>
	</Infinitiu>
	<Gerundi>
		<gerundi>
			<p><i>ent</i></p>
		</gerundi>
	</Gerundi>
	<Particip>
		<particip>
			<p><i>ut</i></p>
			<p><i>uda</i></p>
			<p><i>uts</i></p>
			<p><i>udes</i></p>
		</particip>
	</Particip>
</template>

<!-- Very similar to re:bre -->
<template name="cern:dre">
	<Indicatiu>
		<present>
			<p><i>o</i></p>
			<p><i>s</i></p>
			<p><i></i></p>
			<p><i>em</i></p>
			<p><i>eu</i></p>
			<p><i>en</i></p>
		</present>
		<imperfet>
			<p><i>ia</i></p>
			<p><i>ies</i></p>
			<p><i>ia</i></p>
			<p><i>íem</i></p>
			<p><i>íeu</i></p>
			<p><i>ien</i></p>
		</imperfet>
		<passat-simple>
			<p><i>í</i></p>
			<p><i>eres</i></p>
			<p><i>é</i></p>
			<p><i>érem</i></p>
			<p><i>éreu</i></p>
			<p><i>eren</i></p>
		</passat-simple>
		<futur>
			<p><i>ré</i></p>
			<p><i>ràs</i></p>
			<p><i>rà</i></p>
			<p><i>rem</i></p>
			<p><i>reu</i></p>
			<p><i>ran</i></p>
		</futur>
	</Indicatiu>
	<Subjuntiu>
		<present>
			<p><i>i</i></p>
			<p><i>is</i></p>
			<p><i>i</i></p>
			<p><i>em</i></p>
			<p><i>eu</i></p>
			<p><i>in</i></p>
		</present>
		<imperfet>
			<p><i>és</i></p>
			<p><i>essis</i></p>
			<p><i>és</i></p>
			<p><i>éssim</i></p>
			<p><i>éssiu</i></p>
			<p><i>essin</i></p>
		</imperfet>
	</Subjuntiu>
	<Imperatiu>
		<imperatiu-present>
			<p><i>-p</i></p>
			<p><i>i</i></p>
			<p><i>em</i></p>
			<p><i>eu</i></p>
			<p><i>in</i></p>
		</imperatiu-present>
	</Imperatiu>
	<Condicional>
		<present>
			<p><i>ria</i></p>
			<p><i>ries</i></p>
			<p><i>ria</i></p>
			<p><i>ríem</i></p>
			<p><i>ríeu</i></p>
			<p><i>rien</i></p>
		</present>
	</Condicional>
	<Infinitiu>
		<infinitiu-present>
			<p><i>re</i></p>
		</infinitiu-present>
	</Infinitiu>
	<Gerundi>
		<gerundi>
			<p><i>ent</i></p>
		</gerundi>
	</Gerundi>
	<Particip>
		<particip>
			<p><i>ut</i></p>
			<p><i>uda</i></p>
			<p><i>uts</i></p>
			<p><i>udes</i></p>
		</particip>
	</Particip>
</template>

<!--
Note: this verb is only conjugated in the third-person.
-->
<template name="cal:dre">
	<Indicatiu>
		<present>
			<p><i>-</i></p>
			<p><i>-</i></p>
			<p><i></i></p>
			<p><i>-</i></p>
			<p><i>-</i></p>
			<p><i>en</i></p>
		</present>
		<imperfet>
			<p><i>-</i></p>
			<p><i>-</i></p>
			<p><i>ia</i></p>
			<p><i>-</i></p>
			<p><i>-</i></p>
			<p><i>ien</i></p>
		</imperfet>
		<passat-simple>
			<p><i>-</i></p>
			<p><i>-</i></p>
			<p><i>gué</i></p>
			<p><i>-</i></p>
			<p><i>-</i></p>
			<p><i>guéren</i></p>
		</passat-simple>
		<futur>
			<p><i>-</i></p>
			<p><i>-</i></p>
			<p><i>drà</i></p>
			<p><i>-</i></p>
			<p><i>-</i></p>
			<p><i>dran</i></p>
		</futur>
	</Indicatiu>
	<Subjuntiu>
		<present>
			<p><i>-</i></p>
			<p><i>-</i></p>
			<p><i>bi</i></p>
			<p><i>-</i></p>
			<p><i>-</i></p>
			<p><i>bin</i></p>
		</present>
		<imperfet>
			<p><i>-</i></p>
			<p><i>-</i></p>
			<p><i>bés</i></p>
			<p><i>-</i></p>
			<p><i>-</i></p>
			<p><i>bessin</i></p>
		</imperfet>
	</Subjuntiu>
	<Imperatiu>
		<imperatiu-present>
			<p><i>-</i></p>
			<p><i>-</i></p>
			<p><i>bem</i></p>
			<p><i>-</i></p>
			<p><i>bin</i></p>
		</imperatiu-present>
	</Imperatiu>
	<Condicional>
		<present>
			<p><i>-</i></p>
			<p><i>-</i></p>
			<p><i>bria</i></p>
			<p><i>-</i></p>
			<p><i>-</i></p>
			<p><i>brien</i></p>
		</present>
	</Condicional>
	<Infinitiu>
		<infinitiu-present>
			<p><i>dre</i></p>
		</infinitiu-present>
	</Infinitiu>
	<Gerundi>
		<gerundi>
			<p><i>ent</i></p>
		</gerundi>
	</Gerundi>
	<Particip>
		<particip>
			<p><i>gut</i></p>
			<p><i>guda</i></p>
			<p><i>guts</i></p>
			<p><i>gudes</i></p>
		</particip>
	</Particip>
</template>

<template name="perd:re" modify-stem="strip-accents">
	<Indicatiu>
		<present>
			<p><i>o</i></p>
			<p><i>s</i></p>
			<p><i></i></p>
			<p><i>em</i></p>
			<p><i>eu</i></p>
			<p><i>en</i></p>
		</present>
		<imperfet>
			<p><i>ia</i></p>
			<p><i>ies</i></p>
			<p><i>ia</i></p>
			<p><i>íem</i></p>
			<p><i>íeu</i></p>
			<p><i>ien</i></p>
		</imperfet>
		<passat-simple>
			<p><i>í</i></p>
			<p><i>eres</i></p>
			<p><i>é</i></p>
			<p><i>érem</i></p>
			<p><i>éreu</i></p>
			<p><i>eren</i></p>
		</passat-simple>
		<futur>
			<p><i>é</i></p>
			<p><i>às</i></p>
			<p><i>à</i></p>
			<p><i>em</i></p>
			<p><i>eu</i></p>
			<p><i>an</i></p>
		</futur>
	</Indicatiu>
	<Subjuntiu>
		<present>
			<p><i>i</i></p>
			<p><i>is</i></p>
			<p><i>i</i></p>
			<p><i>em</i></p>
			<p><i>eu</i></p>
			<p><i>in</i></p>
		</present>
		<imperfet>
			<p><i>és</i></p>
			<p><i>essis</i></p>
			<p><i>és</i></p>
			<p><i>éssim</i></p>
			<p><i>éssiu</i></p>
			<p><i>essin</i></p>
		</imperfet>
	</Subjuntiu>
	<Imperatiu>
		<imperatiu-present>
			<p><i></i></p>
			<p><i>i</i></p>
			<p><i>em</i></p>
			<p><i>eu</i></p>
			<p><i>in</i></p>
		</imperatiu-present>
	</Imperatiu>
	<Condicional>
		<present>
			<p><i>ria</i></p>
			<p><i>ries</i></p>
			<p><i>ria</i></p>
			<p><i>ríem</i></p>
			<p><i>ríeu</i></p>
			<p><i>rien</i></p>
		</present>
	</Condicional>
	<Infinitiu>
		<infinitiu-present>
			<p><i>re</i></p>
		</infinitiu-present>
	</Infinitiu>
	<Gerundi>
		<gerundi>
			<p><i>ent</i></p>
		</gerundi>
	</Gerundi>
	<Particip>
		<particip>
			<p><i>ut</i></p>
			<p><i>uda</i></p>
			<p><i>uts</i></p>
			<p><i>udes</i></p>
		</particip>
	</Particip>
</template>

<!-- Very similar to comen:çar -->
<template name="vènc:er" modify-stem="strip-accents">
	<Indicatiu>
		<present>
			<p><i>-ço</i></p>
			<p><i>es</i></p>
			<p><i>-ç</i></p>
			<p><i>em</i></p>
			<p><i>eu</i></p>
			<p><i>en</i></p>
		</present>
		<imperfet>
			<p><i>ia</i></p>
			<p><i>ies</i></p>
			<p><i>ia</i></p>
			<p><i>íem</i></p>
			<p><i>íeu</i></p>
			<p><i>ien</i></p>
		</imperfet>
		<passat-simple>
			<p><i>í</i></p>
			<p><i>eres</i></p>
			<p><i>é</i></p>
			<p><i>érem</i></p>
			<p><i>éreu</i></p>
			<p><i>eren</i></p>
		</passat-simple>
		<futur>
			<p><i>eré</i></p>
			<p><i>eràs</i></p>
			<p><i>erà</i></p>
			<p><i>erem</i></p>
			<p><i>ereu</i></p>
			<p><i>eran</i></p>
		</futur>
	</Indicatiu>
	<Subjuntiu>
		<present>
			<p><i>i</i></p>
			<p><i>is</i></p>
			<p><i>i</i></p>
			<p><i>em</i></p>
			<p><i>eu</i></p>
			<p><i>in</i></p>
		</present>
		<imperfet>
			<p><i>és</i></p>
			<p><i>essis</i></p>
			<p><i>és</i></p>
			<p><i>éssim</i></p>
			<p><i>éssiu</i></p>
			<p><i>essin</i></p>
		</imperfet>
	</Subjuntiu>
	<Imperatiu>
		<imperatiu-present>
			<p><i>-ç</i></p>
			<p><i>i</i></p>
			<p><i>em</i></p>
			<p><i>eu</i></p>
			<p><i>in</i></p>
		</imperatiu-present>
	</Imperatiu>
	<Condicional>
		<present>
			<p><i>eria</i></p>
			<p><i>eries</i></p>
			<p><i>eria</i></p>
			<p><i>eríem</i></p>
			<p><i>eríeu</i></p>
			<p><i>erien</i></p>
		</present>
	</Condicional>
	<Infinitiu>
		<infinitiu-present>
			<p><i>er</i></p>
		</infinitiu-present>
	</Infinitiu>
	<Gerundi>
		<gerundi>
			<p><i>ent</i></p>
		</gerundi>
	</Gerundi>
	<Particip>
		<particip>
			<p><i>-çut</i></p>
			<p><i>-çuda</i></p>
			<p><i>-çuts</i></p>
			<p><i>-çudes</i></p>
		</particip>
	</Particip>
</template>

<!-- TODO: Inherit from perdre 
Very similar to j:aure and cr:eure
-->
<template name="tr:aure" modify-stem="strip-accents">
	<Indicatiu>
		<present>
			<p><i>ec</i></p>
			<p><i>eus</i></p>
			<p><i>eu</i></p>
			<p><i>aiem</i></p>
			<p><i>aieu</i></p>
			<p><i>euen</i></p>
		</present>
		<imperfet>
			<p><i>eia</i></p>
			<p><i>eies</i></p>
			<p><i>eia</i></p>
			<p><i>èiem</i></p>
			<p><i>èieu</i></p>
			<p><i>eien</i></p>
		</imperfet>
		<passat-simple>
			<p><i>aguí</i></p>
			<p><i>agueres</i></p>
			<p><i>agué</i></p>
			<p><i>aguérem</i></p>
			<p><i>aguéreu</i></p>
			<p><i>agueren</i></p>
		</passat-simple>
		<futur>
			<p><i>aué</i></p>
			<p><i>auàs</i></p>
			<p><i>auà</i></p>
			<p><i>auem</i></p>
			<p><i>aueu</i></p>
			<p><i>auan</i></p>
		</futur>
	</Indicatiu>
	<Subjuntiu>
		<present>
			<p><i>egui</i></p>
			<p><i>eguis</i></p>
			<p><i>egui</i></p>
			<p><i>eguem</i></p>
			<p><i>egueu</i></p>
			<p><i>eguin</i></p>
		</present>
		<imperfet>
			<p><i>agués</i></p>
			<p><i>aguessis</i></p>
			<p><i>agués</i></p>
			<p><i>aguéssim</i></p>
			<p><i>aguéssiu</i></p>
			<p><i>aguessin</i></p>
		</imperfet>
	</Subjuntiu>
	<Imperatiu>
		<imperatiu-present>
			<p><i>eu</i></p>
			<p><i>egui</i></p>
			<p><i>eguem</i></p>
			<p><i>aieu</i></p>
			<p><i>eguin</i></p>
		</imperatiu-present>
	</Imperatiu>
	<Condicional>
		<present>
			<p><i>auia</i></p>
			<p><i>auies</i></p>
			<p><i>auia</i></p>
			<p><i>auíem</i></p>
			<p><i>auíeu</i></p>
			<p><i>auien</i></p>
		</present>
	</Condicional>
	<Infinitiu>
		<infinitiu-present>
			<p><i>re</i></p>
		</infinitiu-present>
	</Infinitiu>
	<Gerundi>
		<gerundi>
			<p><i>ent</i></p>
		</gerundi>
	</Gerundi>
	<Particip>
		<particip>
			<p><i>ut</i></p>
			<p><i>uda</i></p>
			<p><i>uts</i></p>
			<p><i>udes</i></p>
		</particip>
	</Particip>
</template>

<!-- TODO: Inherit from perdre 
Literally exactly the same except for infinitive ending.
-->
<template name="tém:er" modify-stem="strip-accents">
	<Indicatiu>
		<present>
			<p><i>o</i></p>
			<p><i>s</i></p>
			<p><i></i></p>
			<p><i>em</i></p>
			<p><i>eu</i></p>
			<p><i>en</i></p>
		</present>
		<imperfet>
			<p><i>ia</i></p>
			<p><i>ies</i></p>
			<p><i>ia</i></p>
			<p><i>íem</i></p>
			<p><i>íeu</i></p>
			<p><i>ien</i></p>
		</imperfet>
		<passat-simple>
			<p><i>í</i></p>
			<p><i>eres</i></p>
			<p><i>é</i></p>
			<p><i>érem</i></p>
			<p><i>éreu</i></p>
			<p><i>eren</i></p>
		</passat-simple>
		<futur>
			<p><i>é</i></p>
			<p><i>às</i></p>
			<p><i>à</i></p>
			<p><i>em</i></p>
			<p><i>eu</i></p>
			<p><i>an</i></p>
		</futur>
	</Indicatiu>
	<Subjuntiu>
		<present>
			<p><i>i</i></p>
			<p><i>is</i></p>
			<p><i>i</i></p>
			<p><i>em</i></p>
			<p><i>eu</i></p>
			<p><i>in</i></p>
		</present>
		<imperfet>
			<p><i>és</i></p>
			<p><i>essis</i></p>
			<p><i>és</i></p>
			<p><i>éssim</i></p>
			<p><i>éssiu</i></p>
			<p><i>essin</i></p>
		</imperfet>
	</Subjuntiu>
	<Imperatiu>
		<imperatiu-present>
			<p><i></i></p>
			<p><i>i</i></p>
			<p><i>em</i></p>
			<p><i>eu</i></p>
			<p><i>in</i></p>
		</imperatiu-present>
	</Imperatiu>
	<Condicional>
		<present>
			<p><i>ria</i></p>
			<p><i>ries</i></p>
			<p><i>ria</i></p>
			<p><i>ríem</i></p>
			<p><i>ríeu</i></p>
			<p><i>rien</i></p>
		</present>
	</Condicional>
	<Infinitiu>
		<infinitiu-present>
			<p><i>er</i></p>
		</infinitiu-present>
	</Infinitiu>
	<Gerundi>
		<gerundi>
			<p><i>ent</i></p>
		</gerundi>
	</Gerundi>
	<Particip>
		<particip>
			<p><i>ut</i></p>
			<p><i>uda</i></p>
			<p><i>uts</i></p>
			<p><i>udes</i></p>
		</particip>
	</Particip>
</template>

<!-- TODO: Inherit from perd:re -->
<template name="mou:re" modify-stem="strip-accents">
	<Indicatiu>
		<present>
			<p><i>-c</i></p>
			<p><i>s</i></p>
			<p><i></i></p>
			<p><i>-vem</i></p>
			<p><i>-veu</i></p>
			<p><i>en</i></p>
		</present>
		<imperfet>
			<p><i>-via</i></p>
			<p><i>-vies</i></p>
			<p><i>-via</i></p>
			<p><i>-víem</i></p>
			<p><i>-víeu</i></p>
			<p><i>-vien</i></p>
		</imperfet>
		<passat-simple>
			<p><i>-guí</i></p>
			<p><i>-gueres</i></p>
			<p><i>-gué</i></p>
			<p><i>-guérem</i></p>
			<p><i>-guéreu</i></p>
			<p><i>-gueren</i></p>
		</passat-simple>
		<futur>
			<p><i>ré</i></p>
			<p><i>ràs</i></p>
			<p><i>rà</i></p>
			<p><i>rem</i></p>
			<p><i>reu</i></p>
			<p><i>ran</i></p>
		</futur>
	</Indicatiu>
	<Subjuntiu>
		<present>
			<p><i>-gui</i></p>
			<p><i>-guis</i></p>
			<p><i>-gui</i></p>
			<p><i>-guem</i></p>
			<p><i>-gueu</i></p>
			<p><i>-guin</i></p>
		</present>
		<imperfet>
			<p><i>-gués</i></p>
			<p><i>-guessis</i></p>
			<p><i>-gués</i></p>
			<p><i>-guéssim</i></p>
			<p><i>-guéssiu</i></p>
			<p><i>-guessin</i></p>
		</imperfet>
	</Subjuntiu>
	<Imperatiu>
		<imperatiu-present>
			<p><i></i></p>
			<p><i>-gui</i></p>
			<p><i>-guem</i></p>
			<p><i>-veu</i></p>
			<p><i>-guin</i></p>
		</imperatiu-present>
	</Imperatiu>
	<Condicional>
		<present>
			<p><i>ria</i></p>
			<p><i>ries</i></p>
			<p><i>ria</i></p>
			<p><i>ríem</i></p>
			<p><i>ríeu</i></p>
			<p><i>rien</i></p>
		</present>
	</Condicional>
	<Infinitiu>
		<infinitiu-present>
			<p><i>re</i></p>
		</infinitiu-present>
	</Infinitiu>
	<Gerundi>
		<gerundi>
			<p><i>-vent</i></p>
		</gerundi>
	</Gerundi>
	<Particip>
		<particip>
			<p><i>ut</i></p>
			<p><i>uda</i></p>
			<p><i>uts</i></p>
			<p><i>udes</i></p>
		</particip>
	</Particip>
</template>

<!-- TODO: Inherit from perd:re -->
<template name="malven:dre" modify-stem="strip-accents">
	<Indicatiu>
		<present>
			<p><i>c</i></p>
			<p><i>s</i></p>
			<p><i>--èn</i></p>
			<p><i>em</i></p>
			<p><i>eu</i></p>
			<p><i>en</i></p>
		</present>
		<imperfet>
			<p><i>ia</i></p>
			<p><i>ies</i></p>
			<p><i>ia</i></p>
			<p><i>íem</i></p>
			<p><i>íeu</i></p>
			<p><i>ien</i></p>
		</imperfet>
		<passat-simple>
			<p><i>guí</i></p>
			<p><i>gueres</i></p>
			<p><i>gué</i></p>
			<p><i>guérem</i></p>
			<p><i>guéreu</i></p>
			<p><i>gueren</i></p>
		</passat-simple>
		<futur>
			<p><i>dré</i></p>
			<p><i>dràs</i></p>
			<p><i>drà</i></p>
			<p><i>drem</i></p>
			<p><i>dreu</i></p>
			<p><i>dran</i></p>
		</futur>
	</Indicatiu>
	<Subjuntiu>
		<present>
			<p><i>gui</i></p>
			<p><i>guis</i></p>
			<p><i>gui</i></p>
			<p><i>guem</i></p>
			<p><i>gueu</i></p>
			<p><i>guin</i></p>
		</present>
		<imperfet>
			<p><i>gués</i></p>
			<p><i>guessis</i></p>
			<p><i>gués</i></p>
			<p><i>guéssim</i></p>
			<p><i>guéssiu</i></p>
			<p><i>guessin</i></p>
		</imperfet>
	</Subjuntiu>
	<Imperatiu>
		<imperatiu-present>
			<p><i>--èn</i></p>
			<p><i>gui</i></p>
			<p><i>guem</i></p>
			<p><i>eu</i></p>
			<p><i>guin</i></p>
		</imperatiu-present>
	</Imperatiu>
	<Condicional>
		<present>
			<p><i>dria</i></p>
			<p><i>dries</i></p>
			<p><i>dria</i></p>
			<p><i>dríem</i></p>
			<p><i>dríeu</i></p>
			<p><i>drien</i></p>
		</present>
	</Condicional>
	<Infinitiu>
		<infinitiu-present>
			<p><i>dre</i></p>
		</infinitiu-present>
	</Infinitiu>
	<Gerundi>
		<gerundi>
			<p><i>ent</i></p>
		</gerundi>
	</Gerundi>
	<Particip>
		<particip>
			<p><i>ut</i></p>
			<p><i>uda</i></p>
			<p><i>uts</i></p>
			<p><i>udes</i></p>
		</particip>
	</Particip>
</template>

<!-- TODO: Inherit from perd:re -->
<template name="val:er" modify-stem="strip-accents">
	<Indicatiu>
		<present>
			<p><i>c</i></p>
			<p><i>s</i></p>
			<p><i></i></p>
			<p><i>em</i></p>
			<p><i>eu</i></p>
			<p><i>en</i></p>
		</present>
		<imperfet>
			<p><i>ia</i></p>
			<p><i>ies</i></p>
			<p><i>ia</i></p>
			<p><i>íem</i></p>
			<p><i>íeu</i></p>
			<p><i>ien</i></p>
		</imperfet>
		<passat-simple>
			<p><i>guí</i></p>
			<p><i>gueres</i></p>
			<p><i>gué</i></p>
			<p><i>guérem</i></p>
			<p><i>guéreu</i></p>
			<p><i>gueren</i></p>
		</passat-simple>
		<futur>
			<p><i>dré</i></p>
			<p><i>dràs</i></p>
			<p><i>drà</i></p>
			<p><i>drem</i></p>
			<p><i>dreu</i></p>
			<p><i>dran</i></p>
		</futur>
	</Indicatiu>
	<Subjuntiu>
		<present>
			<p><i>gui</i></p>
			<p><i>guis</i></p>
			<p><i>gui</i></p>
			<p><i>guem</i></p>
			<p><i>gueu</i></p>
			<p><i>guin</i></p>
		</present>
		<imperfet>
			<p><i>gués</i></p>
			<p><i>guessis</i></p>
			<p><i>gués</i></p>
			<p><i>guéssim</i></p>
			<p><i>guéssiu</i></p>
			<p><i>guessin</i></p>
		</imperfet>
	</Subjuntiu>
	<Imperatiu>
		<imperatiu-present>
			<p><i></i></p>
			<p><i>gui</i></p>
			<p><i>guem</i></p>
			<p><i>gueu</i></p>
			<p><i>guin</i></p>
		</imperatiu-present>
	</Imperatiu>
	<Condicional>
		<present>
			<p><i>dria</i></p>
			<p><i>dries</i></p>
			<p><i>dria</i></p>
			<p><i>dríem</i></p>
			<p><i>dríeu</i></p>
			<p><i>drien</i></p>
		</present>
	</Condicional>
	<Infinitiu>
		<infinitiu-present>
			<p><i>er</i></p>
		</infinitiu-present>
	</Infinitiu>
	<Gerundi>
		<gerundi>
			<p><i>ent</i></p>
		</gerundi>
	</Gerundi>
	<Particip>
		<particip>
			<p><i>gut</i></p>
			<p><i>guda</i></p>
			<p><i>guts</i></p>
			<p><i>gudes</i></p>
		</particip>
	</Particip>
</template>

<!-- TODO: Inhert from val:er -->
<template name="dol:dre" modify-stem="strip-accents">
	<Indicatiu>
		<present>
			<p><i>c</i></p>
			<p><i>s</i></p>
			<p><i></i></p>
			<p><i>em</i></p>
			<p><i>eu</i></p>
			<p><i>en</i></p>
		</present>
		<imperfet>
			<p><i>ia</i></p>
			<p><i>ies</i></p>
			<p><i>ia</i></p>
			<p><i>íem</i></p>
			<p><i>íeu</i></p>
			<p><i>ien</i></p>
		</imperfet>
		<passat-simple>
			<p><i>guí</i></p>
			<p><i>gueres</i></p>
			<p><i>gué</i></p>
			<p><i>guérem</i></p>
			<p><i>guéreu</i></p>
			<p><i>gueren</i></p>
		</passat-simple>
		<futur>
			<p><i>dré</i></p>
			<p><i>dràs</i></p>
			<p><i>drà</i></p>
			<p><i>drem</i></p>
			<p><i>dreu</i></p>
			<p><i>dran</i></p>
		</futur>
	</Indicatiu>
	<Subjuntiu>
		<present>
			<p><i>gui</i></p>
			<p><i>guis</i></p>
			<p><i>gui</i></p>
			<p><i>guem</i></p>
			<p><i>gueu</i></p>
			<p><i>guin</i></p>
		</present>
		<imperfet>
			<p><i>gués</i></p>
			<p><i>guessis</i></p>
			<p><i>gués</i></p>
			<p><i>guéssim</i></p>
			<p><i>guéssiu</i></p>
			<p><i>guessin</i></p>
		</imperfet>
	</Subjuntiu>
	<Imperatiu>
		<imperatiu-present>
			<p><i></i></p>
			<p><i>gui</i></p>
			<p><i>guem</i></p>
			<p><i>gueu</i></p>
			<p><i>guin</i></p>
		</imperatiu-present>
	</Imperatiu>
	<Condicional>
		<present>
			<p><i>dria</i></p>
			<p><i>dries</i></p>
			<p><i>dria</i></p>
			<p><i>dríem</i></p>
			<p><i>dríeu</i></p>
			<p><i>drien</i></p>
		</present>
	</Condicional>
	<Infinitiu>
		<infinitiu-present>
			<p><i>er</i></p>
		</infinitiu-present>
	</Infinitiu>
	<Gerundi>
		<gerundi>
			<p><i>ent</i></p>
		</gerundi>
	</Gerundi>
	<Particip>
		<particip>
			<p><i>gut</i></p>
			<p><i>guda</i></p>
			<p><i>guts</i></p>
			<p><i>gudes</i></p>
		</particip>
	</Particip>
</template>

<!-- TODO: Inherit from perd:re -->
<template name="confon:dre" modify-stem="strip-accents">
	<Indicatiu>
		<present>
			<p><i>c</i></p>
			<p><i>s</i></p>
			<p><i></i></p>
			<p><i>em</i></p>
			<p><i>eu</i></p>
			<p><i>en</i></p>
		</present>
		<imperfet>
			<p><i>ia</i></p>
			<p><i>ies</i></p>
			<p><i>ia</i></p>
			<p><i>íem</i></p>
			<p><i>íeu</i></p>
			<p><i>ien</i></p>
		</imperfet>
		<passat-simple>
			<p><i>guí</i></p>
			<p><i>gueres</i></p>
			<p><i>gué</i></p>
			<p><i>guérem</i></p>
			<p><i>guéreu</i></p>
			<p><i>gueren</i></p>
		</passat-simple>
		<futur>
			<p><i>dré</i></p>
			<p><i>dràs</i></p>
			<p><i>drà</i></p>
			<p><i>drem</i></p>
			<p><i>dreu</i></p>
			<p><i>dran</i></p>
		</futur>
	</Indicatiu>
	<Subjuntiu>
		<present>
			<p><i>gui</i></p>
			<p><i>guis</i></p>
			<p><i>gui</i></p>
			<p><i>guem</i></p>
			<p><i>gueu</i></p>
			<p><i>guin</i></p>
		</present>
		<imperfet>
			<p><i>gués</i></p>
			<p><i>guessis</i></p>
			<p><i>gués</i></p>
			<p><i>guéssim</i></p>
			<p><i>guéssiu</i></p>
			<p><i>guessin</i></p>
		</imperfet>
	</Subjuntiu>
	<Imperatiu>
		<imperatiu-present>
			<p><i></i></p>
			<p><i>gui</i></p>
			<p><i>guem</i></p>
			<p><i>eu</i></p>
			<p><i>guin</i></p>
		</imperatiu-present>
	</Imperatiu>
	<Condicional>
		<present>
			<p><i>ria</i></p>
			<p><i>ries</i></p>
			<p><i>ria</i></p>
			<p><i>ríem</i></p>
			<p><i>ríeu</i></p>
			<p><i>rien</i></p>
		</present>
	</Condicional>
	<Infinitiu>
		<infinitiu-present>
			<p><i>re</i></p>
		</infinitiu-present>
	</Infinitiu>
	<Gerundi>
		<gerundi>
			<p><i>ent</i></p>
		</gerundi>
	</Gerundi>
	<Particip>
		<particip>
			<p><i>-ós</i></p>
			<p><i>-osa</i></p>
			<p><i>-osos</i></p>
			<p><i>-oses</i></p>
		</particip>
	</Particip>
</template>

<!-- TODO: Inherit from perd:re -->
<template name="créix:er" modify-stem="strip-accents">
	<Indicatiu>
		<present>
			<p><i>o</i></p>
			<p><i>es</i></p>
			<p><i></i></p>
			<p><i>em</i></p>
			<p><i>eu</i></p>
			<p><i>en</i></p>
		</present>
		<imperfet>
			<p><i>ia</i></p>
			<p><i>ies</i></p>
			<p><i>ia</i></p>
			<p><i>íem</i></p>
			<p><i>íeu</i></p>
			<p><i>ien</i></p>
		</imperfet>
		<passat-simple>
			<p><i>í</i><i>--squí</i></p>
			<p><i>eres</i><i>--squeres</i></p>
			<p><i>é</i><i>--squé</i></p>
			<p><i>érem</i><i>--squérem</i></p>
			<p><i>éreu</i><i>--squéreu</i></p>
			<p><i>eren</i><i>--squeren</i></p>
		</passat-simple>
		<futur>
			<p><i>é</i></p>
			<p><i>às</i></p>
			<p><i>à</i></p>
			<p><i>em</i></p>
			<p><i>eu</i></p>
			<p><i>an</i></p>
		</futur>
	</Indicatiu>
	<Subjuntiu>
		<present>
			<p><i>i</i></p>
			<p><i>is</i></p>
			<p><i>i</i></p>
			<p><i>em</i></p>
			<p><i>eu</i></p>
			<p><i>in</i></p>
		</present>
		<imperfet>
			<p><i>és</i><i>--squés</i></p>
			<p><i>essis</i><i>--squessis</i></p>
			<p><i>és</i><i>--squés</i></p>
			<p><i>éssim</i><i>--squéssim</i></p>
			<p><i>éssiu</i><i>--squéssiu</i></p>
			<p><i>essin</i><i>--squessin</i></p>
		</imperfet>
	</Subjuntiu>
	<Imperatiu>
		<imperatiu-present>
			<p><i></i></p>
			<p><i>i</i></p>
			<p><i>em</i></p>
			<p><i>eu</i></p>
			<p><i>in</i></p>
		</imperatiu-present>
	</Imperatiu>
	<Condicional>
		<present>
			<p><i>ria</i></p>
			<p><i>ries</i></p>
			<p><i>ria</i></p>
			<p><i>ríem</i></p>
			<p><i>ríeu</i></p>
			<p><i>rien</i></p>
		</present>
	</Condicional>
	<Infinitiu>
		<infinitiu-present>
			<p><i>re</i></p>
		</infinitiu-present>
	</Infinitiu>
	<Gerundi>
		<gerundi>
			<p><i>ent</i></p>
		</gerundi>
	</Gerundi>
	<Particip>
		<particip>
			<p><i>ut</i></p>
			<p><i>uda</i></p>
			<p><i>uts</i></p>
			<p><i>udes</i></p>
		</particip>
	</Particip>
</template>

<!-- TODO: Inherit from perd:re -->
<template name="compla:ure" modify-stem="strip-accents">
	<Indicatiu>
		<present>
			<p><i>c</i></p>
			<p><i>us</i></p>
			<p><i>u</i></p>
			<p><i>em</i></p>
			<p><i>eu</i></p>
			<p><i>uen</i></p>
		</present>
		<imperfet>
			<p><i>ïa</i></p>
			<p><i>ïes</i></p>
			<p><i>ïa</i></p>
			<p><i>íem</i></p>
			<p><i>íeu</i></p>
			<p><i>ïen</i></p>
		</imperfet>
		<passat-simple>
			<p><i>guí</i></p>
			<p><i>gueres</i></p>
			<p><i>gué</i></p>
			<p><i>guérem</i></p>
			<p><i>guéreu</i></p>
			<p><i>gueren</i></p>
		</passat-simple>
		<futur>
			<p><i>uré</i></p>
			<p><i>uràs</i></p>
			<p><i>urà</i></p>
			<p><i>urem</i></p>
			<p><i>ureu</i></p>
			<p><i>uran</i></p>
		</futur>
	</Indicatiu>
	<Subjuntiu>
		<present>
			<p><i>gui</i></p>
			<p><i>guis</i></p>
			<p><i>gui</i></p>
			<p><i>guem</i></p>
			<p><i>gueu</i></p>
			<p><i>guin</i></p>
		</present>
		<imperfet>
			<p><i>gués</i></p>
			<p><i>guessis</i></p>
			<p><i>gués</i></p>
			<p><i>guéssim</i></p>
			<p><i>guéssiu</i></p>
			<p><i>guessin</i></p>
		</imperfet>
	</Subjuntiu>
	<Imperatiu>
		<imperatiu-present>
			<p><i>u</i></p>
			<p><i>gui</i></p>
			<p><i>guem</i></p>
			<p><i>eu</i></p>
			<p><i>guin</i></p>
		</imperatiu-present>
	</Imperatiu>
	<Condicional>
		<present>
			<p><i>ria</i></p>
			<p><i>ries</i></p>
			<p><i>ria</i></p>
			<p><i>ríem</i></p>
			<p><i>ríeu</i></p>
			<p><i>rien</i></p>
		</present>
	</Condicional>
	<Infinitiu>
		<infinitiu-present>
			<p><i>ure</i></p>
		</infinitiu-present>
	</Infinitiu>
	<Gerundi>
		<gerundi>
			<p><i>ent</i></p>
		</gerundi>
	</Gerundi>
	<Particip>
		<particip>
			<p><i>gut</i></p>
			<p><i>guda</i></p>
			<p><i>guts</i></p>
			<p><i>gudes</i></p>
		</particip>
	</Particip>
</template>

<!-- TODO: Inherit from perd:re-->
<template name="desclou:re" modify-stem="strip-accents">
	<Indicatiu>
		<present>
			<p><i>-c</i></p>
			<p><i>s</i></p>
			<p><i></i></p>
			<p><i>-em</i></p>
			<p><i>-eu</i></p>
			<p><i>en</i></p>
		</present>
		<imperfet>
			<p><i>-ïa</i></p>
			<p><i>-ïes</i></p>
			<p><i>-ïa</i></p>
			<p><i>-íem</i></p>
			<p><i>-íeu</i></p>
			<p><i>-ïen</i></p>
		</imperfet>
		<passat-simple>
			<p><i>-guí</i></p>
			<p><i>-gueres</i></p>
			<p><i>-gué</i></p>
			<p><i>-guérem</i></p>
			<p><i>-guéreu</i></p>
			<p><i>-gueren</i></p>
		</passat-simple>
		<futur>
			<p><i>ré</i></p>
			<p><i>ràs</i></p>
			<p><i>rà</i></p>
			<p><i>rem</i></p>
			<p><i>reu</i></p>
			<p><i>ran</i></p>
		</futur>
	</Indicatiu>
	<Subjuntiu>
		<present>
			<p><i>-gui</i></p>
			<p><i>-guis</i></p>
			<p><i>-gui</i></p>
			<p><i>-guem</i></p>
			<p><i>-gueu</i></p>
			<p><i>-guin</i></p>
		</present>
		<imperfet>
			<p><i>-gés</i></p>
			<p><i>-gessis</i></p>
			<p><i>-gés</i></p>
			<p><i>-géssim</i></p>
			<p><i>-géssiu</i></p>
			<p><i>-gessin</i></p>
		</imperfet>
	</Subjuntiu>
	<Imperatiu>
		<imperatiu-present>
			<p><i></i></p>
			<p><i>-gui</i></p>
			<p><i>-guem</i></p>
			<p><i>-eu</i></p>
			<p><i>-guin</i></p>
		</imperatiu-present>
	</Imperatiu>
	<Condicional>
		<present>
			<p><i>ria</i></p>
			<p><i>ries</i></p>
			<p><i>ria</i></p>
			<p><i>ríem</i></p>
			<p><i>ríeu</i></p>
			<p><i>rien</i></p>
		</present>
	</Condicional>
	<Infinitiu>
		<infinitiu-present>
			<p><i>re</i></p>
		</infinitiu-present>
	</Infinitiu>
	<Gerundi>
		<gerundi>
			<p><i>-ent</i></p>
		</gerundi>
	</Gerundi>
	<Particip>
		<particip>
			<p><i>--òs</i></p>
			<p><i>--osa</i></p>
			<p><i>--osos</i></p>
			<p><i>--oses</i></p>
		</particip>
	</Particip>
</template>

<!-- WIP: TODO: Implement inheritance 

E.g. for passat-simple:
perd:re: jo perd+í
pertàn:yer: jo pertany+í, pertany-y+guí

Idea: Support stem-changing verbs.
The '-' in the radical '-gui' means delete one character ('y') from the stem. 
The '_' means "base value"

Another annoying thing about this verb is that the accent 'à' in the stem
becomes a normal 'a' in all of the conjugations.
So modify-stem="strip-accents" will change the stem from "pertàny" to "pertany"

Similarly for the verb "fènyer", which also uses the template "pertàny:er", 
the modify-stem="strip-accents" on the "pertàny:er" template will change
the stem to "feny" which is what we want.

-->
<!--
<template name="perd:re">
	<Indicatiu>
		<present>
			<p><i>o</i></p>
			<p><i>s</i></p>
			<p><i></i></p>
			<p><i>em</i></p>
			<p><i>eu</i></p>
			<p><i>en</i></p>
		</present>
		<imperfet>
			<p><i>ia</i></p>
			<p><i>ies</i></p>
			<p><i>ia</i></p>
			<p><i>íem</i></p>
			<p><i>íeu</i></p>
			<p><i>ien</i></p>
		</imperfet>
		<passat-simple>
			<p><i>í</i></p>
			<p><i>eres</i></p>
			<p><i>é</i></p>
			<p><i>érem</i></p>
			<p><i>éreu</i></p>
			<p><i>eren</i></p>
...

<template name="pertàny:er" base="perd:re" modify-stem="strip-accents">
	<passat-simple>
		<p><i>_</i><i>-gu_</i></p>
		<p><i>_</i><i>-gu_</i></p>
		<p><i>_</i><i>-gu_</i></p>
		<p><i>_</i><i>-gu_</i></p>
		<p><i>_</i><i>-gu_</i></p>
		<p><i>_</i><i>-gu_</i></p>
	</passat-simple>
	<Infinitiu>
		<infinitiu-present>
			<p><i>er</i></p>
		</infinitiu-present>
	</Infinitiu>
	<Particip>
		<particip>
			<p><i>_</i><i>-g_</i></p>
			<p><i>_</i><i>-g_</i></p>
			<p><i>_</i><i>-g_</i></p>
			<p><i>_</i><i>-g_</i></p>
		</particip>
	</Particip>
</template>

Once inheritance is implemented, the template above should inherit
from its base and result in the equivalent of the repetitive template 
without inheritance below:
-->
<template name="pertàny:er" modify-stem="strip-accents">
	<Indicatiu>
		<present>
			<p><i>o</i></p>
			<p><i>s</i></p>
			<p><i></i></p>
			<p><i>em</i></p>
			<p><i>eu</i></p>
			<p><i>en</i></p>
		</present>
		<imperfet>
			<p><i>ia</i></p>
			<p><i>ies</i></p>
			<p><i>ia</i></p>
			<p><i>íem</i></p>
			<p><i>íeu</i></p>
			<p><i>ien</i></p>
		</imperfet>
		<passat-simple>
			<p><i>í</i><i>-guí</i></p>
			<p><i>eres</i><i>-gueres</i></p>
			<p><i>é</i><i>-gué</i></p>
			<p><i>érem</i><i>-guérem</i></p>
			<p><i>éreu</i><i>-guéreu</i></p>
			<p><i>eren</i><i>-guéren</i></p>
		</passat-simple>
		<futur>
			<p><i>é</i></p>
			<p><i>às</i></p>
			<p><i>à</i></p>
			<p><i>em</i></p>
			<p><i>eu</i></p>
			<p><i>an</i></p>
		</futur>
	</Indicatiu>
	<Subjuntiu>
		<present>
			<p><i>i</i></p>
			<p><i>is</i></p>
			<p><i>i</i></p>
			<p><i>em</i></p>
			<p><i>eu</i></p>
			<p><i>in</i></p>
		</present>
		<imperfet>
			<p><i>és</i><i>-gués</i></p>
			<p><i>essis</i><i>-guessis</i></p>
			<p><i>és</i><i>-gués</i></p>
			<p><i>éssim</i><i>-guéssim</i></p>
			<p><i>éssiu</i><i>-guéssiu</i></p>
			<p><i>essin</i><i>-guéssin</i></p>
		</imperfet>
	</Subjuntiu>
	<Imperatiu>
		<imperatiu-present>
			<p><i></i></p>
			<p><i>i</i></p>
			<p><i>em</i></p>
			<p><i>eu</i></p>
			<p><i>in</i></p>
		</imperatiu-present>
	</Imperatiu>
	<Condicional>
		<present>
			<p><i>ria</i></p>
			<p><i>ries</i></p>
			<p><i>ria</i></p>
			<p><i>ríem</i></p>
			<p><i>ríeu</i></p>
			<p><i>rien</i></p>
		</present>
	</Condicional>
	<Infinitiu>
		<infinitiu-present>
			<p><i>er</i></p>
		</infinitiu-present>
	</Infinitiu>
	<Gerundi>
		<gerundi>
			<p><i>ent</i></p>
		</gerundi>
	</Gerundi>
	<Particip>
		<particip>
			<p><i>ut</i><i>-gut</i></p>
			<p><i>uda</i><i>-guda</i></p>
			<p><i>uts</i><i>-guts</i></p>
			<p><i>udes</i><i>-gudes</i></p>
		</particip>
	</Particip>
</template>

<!-- TODO: Inherit from perd:re -->
<template name="conèix:er" modify-stem="strip-accents">
	<Indicatiu>
		<present>
			<p><i>--c</i></p>
			<p><i>es</i></p>
			<p><i></i></p>
			<p><i>em</i></p>
			<p><i>eu</i></p>
			<p><i>en</i></p>
		</present>
		<imperfet>
			<p><i>ia</i></p>
			<p><i>ies</i></p>
			<p><i>ia</i></p>
			<p><i>íem</i></p>
			<p><i>íeu</i></p>
			<p><i>ien</i></p>
		</imperfet>
		<passat-simple>
			<p><i>--guí</i></p>
			<p><i>--gueres</i></p>
			<p><i>--gué</i></p>
			<p><i>--guérem</i></p>
			<p><i>--guéreu</i></p>
			<p><i>--gueren</i></p>
		</passat-simple>
		<futur>
			<p><i>eré</i></p>
			<p><i>eràs</i></p>
			<p><i>erà</i></p>
			<p><i>erem</i></p>
			<p><i>ereu</i></p>
			<p><i>eran</i></p>
		</futur>
	</Indicatiu>
	<Subjuntiu>
		<present>
			<p><i>i</i></p>
			<p><i>is</i></p>
			<p><i>i</i></p>
			<p><i>em</i></p>
			<p><i>eu</i></p>
			<p><i>in</i></p>
		</present>
		<imperfet>
			<p><i>és</i></p>
			<p><i>essis</i></p>
			<p><i>és</i></p>
			<p><i>éssim</i></p>
			<p><i>éssiu</i></p>
			<p><i>essin</i></p>
		</imperfet>
	</Subjuntiu>
	<Imperatiu>
		<imperatiu-present>
			<p><i></i></p>
			<p><i>i</i></p>
			<p><i>em</i></p>
			<p><i>eu</i></p>
			<p><i>in</i></p>
		</imperatiu-present>
	</Imperatiu>
	<Condicional>
		<present>
			<p><i>ria</i></p>
			<p><i>ries</i></p>
			<p><i>ria</i></p>
			<p><i>ríem</i></p>
			<p><i>ríeu</i></p>
			<p><i>rien</i></p>
		</present>
	</Condicional>
	<Infinitiu>
		<infinitiu-present>
			<p><i>re</i></p>
		</infinitiu-present>
	</Infinitiu>
	<Gerundi>
		<gerundi>
			<p><i>ent</i></p>
		</gerundi>
	</Gerundi>
	<Particip>
		<particip>
			<p><i>ut</i></p>
			<p><i>uda</i></p>
			<p><i>uts</i></p>
			<p><i>udes</i></p>
		</particip>
	</Particip>
</template>

<!-- TODO: Inherit from perd:re -->
<template name="col:dre">
	<Indicatiu>
		<present>
			<p><i>c</i></p>
			<p><i>s</i></p>
			<p><i></i></p>
			<p><i>em</i></p>
			<p><i>eu</i></p>
			<p><i>en</i></p>
		</present>
		<imperfet>
			<p><i>ia</i></p>
			<p><i>ies</i></p>
			<p><i>ia</i></p>
			<p><i>íem</i></p>
			<p><i>íeu</i></p>
			<p><i>ien</i></p>
		</imperfet>
		<passat-simple>
			<p><i>guí</i></p>
			<p><i>gueres</i></p>
			<p><i>gué</i></p>
			<p><i>guérem</i></p>
			<p><i>guéreu</i></p>
			<p><i>gueren</i></p>
		</passat-simple>
		<futur>
			<p><i>dré</i></p>
			<p><i>dràs</i></p>
			<p><i>drà</i></p>
			<p><i>drem</i></p>
			<p><i>dreu</i></p>
			<p><i>dran</i></p>
		</futur>
	</Indicatiu>
	<Subjuntiu>
		<present>
			<p><i>gui</i></p>
			<p><i>guis</i></p>
			<p><i>gui</i></p>
			<p><i>guem</i></p>
			<p><i>gueu</i></p>
			<p><i>guin</i></p>
		</present>
		<imperfet>
			<p><i>gués</i></p>
			<p><i>guessis</i></p>
			<p><i>gués</i></p>
			<p><i>guéssim</i></p>
			<p><i>guéssiu</i></p>
			<p><i>guessin</i></p>
		</imperfet>
	</Subjuntiu>
	<Imperatiu>
		<imperatiu-present>
			<p><i></i></p>
			<p><i>gui</i></p>
			<p><i>guem</i></p>
			<p><i>eu</i></p>
			<p><i>guin</i></p>
		</imperatiu-present>
	</Imperatiu>
	<Condicional>
		<present>
			<p><i>dria</i></p>
			<p><i>dries</i></p>
			<p><i>dria</i></p>
			<p><i>dríem</i></p>
			<p><i>dríeu</i></p>
			<p><i>drien</i></p>
		</present>
	</Condicional>
	<Infinitiu>
		<infinitiu-present>
			<p><i>dre</i></p>
		</infinitiu-present>
	</Infinitiu>
	<Gerundi>
		<gerundi>
			<p><i>ent</i></p>
		</gerundi>
	</Gerundi>
	<Particip>
		<particip>
			<p><i>t</i></p>
			<p><i>ta</i></p>
			<p><i>ts</i></p>
			<p><i>tes</i></p>
		</particip>
	</Particip>
</template>

<template name="expen:dre">
	<Indicatiu>
		<present>
			<p><i>c</i></p>
			<p><i>s</i></p>
			<p><i>--èn</i></p>
			<p><i>em</i></p>
			<p><i>eu</i></p>
			<p><i>en</i></p>
		</present>
		<imperfet>
			<p><i>ia</i></p>
			<p><i>ies</i></p>
			<p><i>ia</i></p>
			<p><i>íem</i></p>
			<p><i>íeu</i></p>
			<p><i>ien</i></p>
		</imperfet>
		<passat-simple>
			<p><i>guí</i></p>
			<p><i>gueres</i></p>
			<p><i>gué</i></p>
			<p><i>guérem</i></p>
			<p><i>guéreu</i></p>
			<p><i>gueren</i></p>
		</passat-simple>
		<futur>
			<p><i>dré</i></p>
			<p><i>dràs</i></p>
			<p><i>drà</i></p>
			<p><i>drem</i></p>
			<p><i>dreu</i></p>
			<p><i>dran</i></p>
		</futur>
	</Indicatiu>
	<Subjuntiu>
		<present>
			<p><i>gui</i></p>
			<p><i>guis</i></p>
			<p><i>gui</i></p>
			<p><i>guem</i></p>
			<p><i>gueu</i></p>
			<p><i>guin</i></p>
		</present>
		<imperfet>
			<p><i>gués</i></p>
			<p><i>guessis</i></p>
			<p><i>gués</i></p>
			<p><i>guéssim</i></p>
			<p><i>guéssiu</i></p>
			<p><i>guessin</i></p>
		</imperfet>
	</Subjuntiu>
	<Imperatiu>
		<imperatiu-present>
			<p><i></i></p>
			<p><i>gui</i></p>
			<p><i>guem</i></p>
			<p><i>eu</i></p>
			<p><i>guin</i></p>
		</imperatiu-present>
	</Imperatiu>
	<Condicional>
		<present>
			<p><i>dria</i></p>
			<p><i>dries</i></p>
			<p><i>dria</i></p>
			<p><i>dríem</i></p>
			<p><i>dríeu</i></p>
			<p><i>drien</i></p>
		</present>
	</Condicional>
	<Infinitiu>
		<infinitiu-present>
			<p><i>dre</i></p>
		</infinitiu-present>
	</Infinitiu>
	<Gerundi>
		<gerundi>
			<p><i>ent</i></p>
		</gerundi>
	</Gerundi>
	<Particip>
		<particip>
			<p><i>ès</i></p>
			<p><i>esa</i></p>
			<p><i>esos</i></p>
			<p><i>eses</i></p>
		</particip>
	</Particip>
</template>

<!-- aten:dre - should inherit from expen:dre 
Literally the only difference is the accent in the third-person singular present
i.e. én instead of èn
-->
<template name="aten:dre">
	<Indicatiu>
		<present>
			<p><i>c</i></p>
			<p><i>s</i></p>
			<p><i>--én</i></p>
			<p><i>em</i></p>
			<p><i>eu</i></p>
			<p><i>en</i></p>
		</present>
		<imperfet>
			<p><i>ia</i></p>
			<p><i>ies</i></p>
			<p><i>ia</i></p>
			<p><i>íem</i></p>
			<p><i>íeu</i></p>
			<p><i>ien</i></p>
		</imperfet>
		<passat-simple>
			<p><i>guí</i></p>
			<p><i>gueres</i></p>
			<p><i>gué</i></p>
			<p><i>guérem</i></p>
			<p><i>guéreu</i></p>
			<p><i>gueren</i></p>
		</passat-simple>
		<futur>
			<p><i>dré</i></p>
			<p><i>dràs</i></p>
			<p><i>drà</i></p>
			<p><i>drem</i></p>
			<p><i>dreu</i></p>
			<p><i>dran</i></p>
		</futur>
	</Indicatiu>
	<Subjuntiu>
		<present>
			<p><i>gui</i></p>
			<p><i>guis</i></p>
			<p><i>gui</i></p>
			<p><i>guem</i></p>
			<p><i>gueu</i></p>
			<p><i>guin</i></p>
		</present>
		<imperfet>
			<p><i>gués</i></p>
			<p><i>guessis</i></p>
			<p><i>gués</i></p>
			<p><i>guéssim</i></p>
			<p><i>guéssiu</i></p>
			<p><i>guessin</i></p>
		</imperfet>
	</Subjuntiu>
	<Imperatiu>
		<imperatiu-present>
			<p><i></i></p>
			<p><i>gui</i></p>
			<p><i>guem</i></p>
			<p><i>eu</i></p>
			<p><i>guin</i></p>
		</imperatiu-present>
	</Imperatiu>
	<Condicional>
		<present>
			<p><i>dria</i></p>
			<p><i>dries</i></p>
			<p><i>dria</i></p>
			<p><i>dríem</i></p>
			<p><i>dríeu</i></p>
			<p><i>drien</i></p>
		</present>
	</Condicional>
	<Infinitiu>
		<infinitiu-present>
			<p><i>dre</i></p>
		</infinitiu-present>
	</Infinitiu>
	<Gerundi>
		<gerundi>
			<p><i>ent</i></p>
		</gerundi>
	</Gerundi>
	<Particip>
		<particip>
			<p><i>ès</i></p>
			<p><i>esa</i></p>
			<p><i>esos</i></p>
			<p><i>eses</i></p>
		</particip>
	</Particip>
</template>

<template name="compon:dre">
	<Indicatiu>
		<present>
			<p><i>c</i></p>
			<p><i>s</i></p>
			<p><i>--on</i></p>
			<p><i>em</i></p>
			<p><i>eu</i></p>
			<p><i>en</i></p>
		</present>
		<imperfet>
			<p><i>ia</i></p>
			<p><i>ies</i></p>
			<p><i>ia</i></p>
			<p><i>íem</i></p>
			<p><i>íeu</i></p>
			<p><i>ien</i></p>
		</imperfet>
		<passat-simple>
			<p><i>guí</i></p>
			<p><i>gueres</i></p>
			<p><i>gué</i></p>
			<p><i>guérem</i></p>
			<p><i>guéreu</i></p>
			<p><i>gueren</i></p>
		</passat-simple>
		<futur>
			<p><i>dré</i></p>
			<p><i>dràs</i></p>
			<p><i>drà</i></p>
			<p><i>drem</i></p>
			<p><i>dreu</i></p>
			<p><i>dran</i></p>
		</futur>
	</Indicatiu>
	<Subjuntiu>
		<present>
			<p><i>gui</i></p>
			<p><i>guis</i></p>
			<p><i>gui</i></p>
			<p><i>guem</i></p>
			<p><i>gueu</i></p>
			<p><i>guin</i></p>
		</present>
		<imperfet>
			<p><i>gués</i></p>
			<p><i>guessis</i></p>
			<p><i>gués</i></p>
			<p><i>guéssim</i></p>
			<p><i>guéssiu</i></p>
			<p><i>guessin</i></p>
		</imperfet>
	</Subjuntiu>
	<Imperatiu>
		<imperatiu-present>
			<p><i></i></p>
			<p><i>gui</i></p>
			<p><i>guem</i></p>
			<p><i>eu</i></p>
			<p><i>guin</i></p>
		</imperatiu-present>
	</Imperatiu>
	<Condicional>
		<present>
			<p><i>dria</i></p>
			<p><i>dries</i></p>
			<p><i>dria</i></p>
			<p><i>dríem</i></p>
			<p><i>dríeu</i></p>
			<p><i>drien</i></p>
		</present>
	</Condicional>
	<Infinitiu>
		<infinitiu-present>
			<p><i>dre</i></p>
		</infinitiu-present>
	</Infinitiu>
	<Gerundi>
		<gerundi>
			<p><i>ent</i></p>
		</gerundi>
	</Gerundi>
	<Particip>
		<particip>
			<p><i>ès</i></p>
			<p><i>esa</i></p>
			<p><i>esos</i></p>
			<p><i>eses</i></p>
		</particip>
	</Particip>
</template>

<!-- nàixer/néixer -->
<template name="n:àixer">
	<Indicatiu>
		<present>
			<p><i>aixo</i><i>eixo</i></p>
			<p><i>aixes</i><i>eixes</i></p>
			<p><i>aix</i><i>eix</i></p>
			<p><i>aixem</i></p>
			<p><i>aixeu</i></p>
			<p><i>aixen</i><i>eixen</i></p>
		</present>
		<imperfet>
			<p><i>aixia</i></p>
			<p><i>aixies</i></p>
			<p><i>aixia</i></p>
			<p><i>aixíem</i></p>
			<p><i>aixíeu</i></p>
			<p><i>aixien</i></p>
		</imperfet>
		<passat-simple>
			<p><i>així</i></p>
			<p><i>aixeres</i></p>
			<p><i>aixé</i></p>
			<p><i>aixérem</i></p>
			<p><i>aixéreu</i></p>
			<p><i>aixeren</i></p>
		</passat-simple>
		<futur>
			<p><i>aixé</i></p>
			<p><i>aixàs</i></p>
			<p><i>aixà</i></p>
			<p><i>aixem</i></p>
			<p><i>aixeu</i></p>
			<p><i>aixan</i></p>
		</futur>
	</Indicatiu>
	<Subjuntiu>
		<present>
			<p><i>aixi</i><i>eixi</i></p>
			<p><i>aixis</i><i>eixis</i></p>
			<p><i>aixi</i><i>eixi</i></p>
			<p><i>aixem</i><i>asquem</i></p>
			<p><i>aixeu</i><i>asque</i></p>
			<p><i>aixin</i><i>eixin</i></p>
		</present>
		<imperfet>
			<p><i>aixés</i><i>asqués</i></p>
			<p><i>aixessis</i><i>asquessis</i></p>
			<p><i>aixés</i><i>asqués</i></p>
			<p><i>aixéssim</i><i>asquéssim</i></p>
			<p><i>aixéssiu</i><i>asquéssiu</i></p>
			<p><i>aixessin</i><i>asquessin</i></p>
		</imperfet>
	</Subjuntiu>
	<Imperatiu>
		<imperatiu-present>
			<p><i>aix</i><i>eix</i></p>
			<p><i>aixi</i><i>eixi</i></p>
			<p><i>aixem</i><i>asquem</i></p>
			<p><i>aixeu</i></p>
			<p><i>aixin</i><i>eixin</i></p>
		</imperatiu-present>
	</Imperatiu>
	<Condicional>
		<present>
			<p><i>ria</i></p>
			<p><i>ries</i></p>
			<p><i>ria</i></p>
			<p><i>ríem</i></p>
			<p><i>ríeu</i></p>
			<p><i>rien</i></p>
		</present>
	</Condicional>
	<Infinitiu>
		<infinitiu-present>
			<p><i>àixer</i></p>
		</infinitiu-present>
	</Infinitiu>
	<Gerundi>
		<gerundi>
			<p><i>aixent</i></p>
		</gerundi>
	</Gerundi>
	<Particip>
		<particip>
			<p><i>ascut</i></p>
			<p><i>ascuda</i></p>
			<p><i>ascuts</i></p>
			<p><i>ascudes</i></p>
		</particip>
	</Particip>
</template>

<!-- TODO: This should inherit from 'perd:re' as 'jau:re' 
This template (and its child cr:eure) are a good examples of 
stem-modifying adding accents.
For now defining as j:aure but could define as ja:ure if we 
supported stem-modifying adding accents to the 'e' in imperfect
first and second person plural, and 'a' becoming 'e', etc.
-->
<template name="j:aure">
	<Indicatiu>
		<present>
			<p><i>ec</i></p>
			<p><i>eus</i></p>
			<p><i>eu</i></p>
			<p><i>aiem</i></p>
			<p><i>aieu</i></p>
			<p><i>euen</i></p>
		</present>
		<imperfet>
			<p><i>eia</i></p>
			<p><i>eies</i></p>
			<p><i>eia</i></p>
			<p><i>èiem</i></p>
			<p><i>èieu</i></p>
			<p><i>eien</i></p>
		</imperfet>
		<passat-simple>
			<p><i>aguí</i></p>
			<p><i>agueres</i></p>
			<p><i>agué</i></p>
			<p><i>aguérem</i></p>
			<p><i>aguéreu</i></p>
			<p><i>aguéren</i></p>
		</passat-simple>
		<futur>
			<p><i>auré</i></p>
			<p><i>auràs</i></p>
			<p><i>aurà</i></p>
			<p><i>aurem</i></p>
			<p><i>aureu</i></p>
			<p><i>auran</i></p>
		</futur>
	</Indicatiu>
	<Subjuntiu>
		<present>
			<p><i>egui</i></p>
			<p><i>eguis</i></p>
			<p><i>egui</i></p>
			<p><i>eguem</i></p>
			<p><i>egueu</i></p>
			<p><i>eguin</i></p>
		</present>
		<imperfet>
			<p><i>agués</i></p>
			<p><i>aguessis</i></p>
			<p><i>agués</i></p>
			<p><i>aguéssim</i></p>
			<p><i>aguéssiu</i></p>
			<p><i>aguessin</i></p>
		</imperfet>
	</Subjuntiu>
	<Imperatiu>
		<imperatiu-present>
			<p><i>ei</i></p>
			<p><i>egui</i></p>
			<p><i>eguem</i></p>
			<p><i>aieu</i></p>
			<p><i>eguin</i></p>
		</imperatiu-present>
	</Imperatiu>
	<Condicional>
		<present>
			<p><i>auria</i></p>
			<p><i>auries</i></p>
			<p><i>auria</i></p>
			<p><i>auríem</i></p>
			<p><i>auríeu</i></p>
			<p><i>aurien</i></p>
		</present>
	</Condicional>
	<Infinitiu>
		<infinitiu-present>
			<p><i>eure</i></p>
		</infinitiu-present>
	</Infinitiu>
	<Gerundi>
		<gerundi>
			<p><i>aient</i></p>
		</gerundi>
	</Gerundi>
	<Particip>
		<particip>
			<p><i>agut</i></p>
			<p><i>aguda</i></p>
			<p><i>aguts</i></p>
			<p><i>agudes</i></p>
		</particip>
	</Particip>
</template>

<!--
TODO: Inherit from j:aure or perd:re
-->
<template name="cr:eure">
	<Indicatiu>
		<present>
			<p><i>ec</i></p>
			<p><i>eus</i></p>
			<p><i>eu</i></p>
			<p><i>eiem</i></p>
			<p><i>eieu</i></p>
			<p><i>euen</i></p>
		</present>
		<imperfet>
			<p><i>eia</i></p>
			<p><i>eies</i></p>
			<p><i>eia</i></p>
			<p><i>èiem</i></p>
			<p><i>èieu</i></p>
			<p><i>eien</i></p>
		</imperfet>
		<passat-simple>
			<p><i>eguí</i></p>
			<p><i>egueres</i></p>
			<p><i>egué</i></p>
			<p><i>eguérem</i></p>
			<p><i>eguéreu</i></p>
			<p><i>eguéren</i></p>
		</passat-simple>
		<futur>
			<p><i>euré</i></p>
			<p><i>euràs</i></p>
			<p><i>eurà</i></p>
			<p><i>eurem</i></p>
			<p><i>eureu</i></p>
			<p><i>euran</i></p>
		</futur>
	</Indicatiu>
	<Subjuntiu>
		<present>
			<p><i>egui</i></p>
			<p><i>eguis</i></p>
			<p><i>egui</i></p>
			<p><i>eguem</i></p>
			<p><i>egueu</i></p>
			<p><i>eguin</i></p>
		</present>
		<imperfet>
			<p><i>egués</i></p>
			<p><i>eguessis</i></p>
			<p><i>egués</i></p>
			<p><i>eguéssim</i></p>
			<p><i>eguéssiu</i></p>
			<p><i>eguessin</i></p>
		</imperfet>
	</Subjuntiu>
	<Imperatiu>
		<imperatiu-present>
			<p><i>eu</i></p>
			<p><i>egui</i></p>
			<p><i>eguem</i></p>
			<p><i>eieu</i></p>
			<p><i>eguin</i></p>
		</imperatiu-present>
	</Imperatiu>
	<Condicional>
		<present>
			<p><i>euria</i></p>
			<p><i>euries</i></p>
			<p><i>euria</i></p>
			<p><i>euríem</i></p>
			<p><i>euríeu</i></p>
			<p><i>eurien</i></p>
		</present>
	</Condicional>
	<Infinitiu>
		<infinitiu-present>
			<p><i>eure</i></p>
		</infinitiu-present>
	</Infinitiu>
	<Gerundi>
		<gerundi>
			<p><i>eient</i></p>
		</gerundi>
	</Gerundi>
	<Particip>
		<particip>
			<p><i>egut</i></p>
			<p><i>eguda</i></p>
			<p><i>eguts</i></p>
			<p><i>egudes</i></p>
		</particip>
	</Particip>
</template>

<!--
Another stem-changing to add accents to the imperfect
first and second person plural
-->
<template name="d:ur">
	<Indicatiu>
		<present>
			<p><i>uc</i></p>
			<p><i>uus</i><i>us</i></p>
			<p><i>uu</i><i>u</i></p>
			<p><i>uem</i></p>
			<p><i>ueu</i></p>
			<p><i>uen</i></p>
		</present>
		<imperfet>
			<p><i>uia</i></p>
			<p><i>uies</i></p>
			<p><i>uia</i></p>
			<p><i>úiem</i></p>
			<p><i>úieu</i></p>
			<p><i>uien</i></p>
		</imperfet>
		<passat-simple>
			<p><i>uguí</i></p>
			<p><i>ugueres</i></p>
			<p><i>ugué</i></p>
			<p><i>uguérem</i></p>
			<p><i>uguéreu</i></p>
			<p><i>uguéren</i></p>
		</passat-simple>
		<futur>
			<p><i>uré</i></p>
			<p><i>uràs</i></p>
			<p><i>urà</i></p>
			<p><i>urem</i></p>
			<p><i>ureu</i></p>
			<p><i>uran</i></p>
		</futur>
	</Indicatiu>
	<Subjuntiu>
		<present>
			<p><i>ugui</i></p>
			<p><i>uguis</i></p>
			<p><i>ugui</i></p>
			<p><i>uguem</i></p>
			<p><i>ugueu</i></p>
			<p><i>uguin</i></p>
		</present>
		<imperfet>
			<p><i>ugués</i></p>
			<p><i>uguessis</i></p>
			<p><i>ugués</i></p>
			<p><i>uguéssim</i></p>
			<p><i>uguéssiu</i></p>
			<p><i>uguessin</i></p>
		</imperfet>
	</Subjuntiu>
	<Imperatiu>
		<imperatiu-present>
			<p><i>uu</i><i>u</i></p>
			<p><i>ugui</i></p>
			<p><i>uguem</i></p>
			<p><i>ueu</i></p>
			<p><i>uguin</i></p>
		</imperatiu-present>
	</Imperatiu>
	<Condicional>
		<present>
			<p><i>uria</i></p>
			<p><i>uries</i></p>
			<p><i>uria</i></p>
			<p><i>uríem</i></p>
			<p><i>uríeu</i></p>
			<p><i>urien</i></p>
		</present>
	</Condicional>
	<Infinitiu>
		<infinitiu-present>
			<p><i>ur</i></p>
		</infinitiu-present>
	</Infinitiu>
	<Gerundi>
		<gerundi>
			<p><i>uent</i></p>
		</gerundi>
	</Gerundi>
	<Particip>
		<particip>
			<p><i>dut</i></p>
			<p><i>duta</i></p>
			<p><i>duts</i></p>
			<p><i>dutes</i></p>
		</particip>
	</Particip>
</template>

<!-- TODO: This should inherit from 'perd:re' as 'pod:er' -->
<template name=":poder">
	<Indicatiu>
		<present>
			<p><i>puc</i></p>
			<p><i>pots</i></p>
			<p><i>pot</i></p>
			<p><i>podem</i></p>
			<p><i>podeu</i></p>
			<p><i>poden</i></p>
		</present>
		<imperfet>
			<p><i>podia</i></p>
			<p><i>podies</i></p>
			<p><i>podia</i></p>
			<p><i>podíem</i></p>
			<p><i>podíeu</i></p>
			<p><i>podien</i></p>
		</imperfet>
		<passat-simple>
			<p><i>poguí</i></p>
			<p><i>pogueres</i></p>
			<p><i>pogué</i></p>
			<p><i>poguérem</i></p>
			<p><i>poguéreu</i></p>
			<p><i>pogueren</i></p>
		</passat-simple>
		<futur>
			<p><i>podré</i></p>
			<p><i>podràs</i></p>
			<p><i>podrà</i></p>
			<p><i>podrem</i></p>
			<p><i>podreu</i></p>
			<p><i>podran</i></p>
		</futur>
	</Indicatiu>
	<Subjuntiu>
		<present>
			<p><i>pugui</i></p>
			<p><i>puguis</i></p>
			<p><i>pugui</i></p>
			<p><i>puguem</i></p>
			<p><i>pugueu</i></p>
			<p><i>puguin</i></p>
		</present>
		<imperfet>
			<p><i>pogués</i></p>
			<p><i>poguessis</i></p>
			<p><i>pogués</i></p>
			<p><i>poguéssim</i></p>
			<p><i>poguéssiu</i></p>
			<p><i>poguessin</i></p>
		</imperfet>
	</Subjuntiu>
	<Imperatiu>
		<imperatiu-present>
			<p><i>pugues</i></p>
			<p><i>pugui</i></p>
			<p><i>puguem</i></p>
			<p><i>pugueu</i></p>
			<p><i>puguin</i></p>
		</imperatiu-present>
	</Imperatiu>
	<Condicional>
		<present>
			<p><i>podria</i></p>
			<p><i>podries</i></p>
			<p><i>poderria</i></p>
			<p><i>podríem</i></p>
			<p><i>podríeu</i></p>
			<p><i>podrien</i></p>
		</present>
	</Condicional>
	<Infinitiu>
		<infinitiu-present>
			<p><i>poder</i></p>
		</infinitiu-present>
	</Infinitiu>
	<Gerundi>
		<gerundi>
			<p><i>podent</i></p>
		</gerundi>
	</Gerundi>
	<Particip>
		<particip>
			<p><i>pogut</i></p>
			<p><i>poguda</i></p>
			<p><i>poguts</i></p>
			<p><i>pogudes</i></p>
		</particip>
	</Particip>
</template>

<template name=":caure">
	<Indicatiu>
		<present>
			<p><i>caic</i></p>
			<p><i>caus</i></p>
			<p><i>cau</i></p>
			<p><i>caiem</i></p>
			<p><i>caieu</i></p>
			<p><i>cauen</i></p>
		</present>
		<imperfet>
			<p><i>queia</i></p>
			<p><i>queies</i></p>
			<p><i>queia</i></p>
			<p><i>quèiem</i></p>
			<p><i>quèieu</i></p>
			<p><i>queien</i></p>
		</imperfet>
		<passat-simple>
			<p><i>caiguí</i></p>
			<p><i>caigueres</i></p>
			<p><i>caigué</i></p>
			<p><i>caiguérem</i></p>
			<p><i>caiguéreu</i></p>
			<p><i>caigueren</i></p>
		</passat-simple>
		<futur>
			<p><i>cauré</i></p>
			<p><i>cauràs</i></p>
			<p><i>caurà</i></p>
			<p><i>caurem</i></p>
			<p><i>caureu</i></p>
			<p><i>cauran</i></p>
		</futur>
	</Indicatiu>
	<Subjuntiu>
		<present>
			<p><i>caigui</i></p>
			<p><i>caiguis</i></p>
			<p><i>caigui</i></p>
			<p><i>caiguem</i></p>
			<p><i>caigueu</i></p>
			<p><i>caiguin</i></p>
		</present>
		<imperfet>
			<p><i>caigués</i></p>
			<p><i>caiguessis</i></p>
			<p><i>caigués</i></p>
			<p><i>caiguéssim</i></p>
			<p><i>caiguéssiu</i></p>
			<p><i>caiguessin</i></p>
		</imperfet>
	</Subjuntiu>
	<Imperatiu>
		<imperatiu-present>
			<p><i>cau</i></p>
			<p><i>caigui</i></p>
			<p><i>caiguem</i></p>
			<p><i>caieu</i></p>
			<p><i>caiguin</i></p>
		</imperatiu-present>
	</Imperatiu>
	<Condicional>
		<present>
			<p><i>cauria</i></p>
			<p><i>cauries</i></p>
			<p><i>cauria</i></p>
			<p><i>cauríem</i></p>
			<p><i>cauríeu</i></p>
			<p><i>caurien</i></p>
		</present>
	</Condicional>
	<Infinitiu>
		<infinitiu-present>
			<p><i>caure</i></p>
		</infinitiu-present>
	</Infinitiu>
	<Gerundi>
		<gerundi>
			<p><i>caient</i></p>
		</gerundi>
	</Gerundi>
	<Particip>
		<particip>
			<p><i>caigut</i></p>
			<p><i>caiguda</i></p>
			<p><i>caiguts</i></p>
			<p><i>caigudes</i></p>
		</particip>
	</Particip>
</template>

<!-- TODO: Inherit from :dormir 

collir and tossir are both based on 'dorm:ir'
Except the 'o' becomes 'u' in the present tense (both indicatiu and subjuntiu)
and in the imperative tense
except in the first and second person plural.
See also: sort:ir

-->
<template name="coll:ir">
	<Indicatiu>
		<present>
			<p><i>---ullo</i></p>
			<p><i>---ulls</i></p>
			<p><i>---ull</i></p>
			<p><i>im</i></p>
			<p><i>iu</i></p>
			<p><i>---ullen</i></p>
		</present>
		<imperfet>
			<p><i>ia</i></p>
			<p><i>ies</i></p>
			<p><i>ia</i></p>
			<p><i>íem</i></p>
			<p><i>íeu</i></p>
			<p><i>íen</i></p>
		</imperfet>
		<passat-simple>
			<p><i>í</i></p>
			<p><i>ires</i></p>
			<p><i>í</i></p>
			<p><i>írem</i></p>
			<p><i>íreu</i></p>
			<p><i>iren</i></p>
		</passat-simple>
		<futur>
			<p><i>iré</i></p>
			<p><i>iràs</i></p>
			<p><i>irà</i></p>
			<p><i>irem</i></p>
			<p><i>ireu</i></p>
			<p><i>iran</i></p>
		</futur>
	</Indicatiu>
	<Subjuntiu>
		<present>
			<p><i>---ulli</i></p>
			<p><i>---ullis</i></p>
			<p><i>---ulli</i></p>
			<p><i>im</i></p>
			<p><i>iu</i></p>
			<p><i>---ullin</i></p>
		</present>
		<imperfet>
			<p><i>ís</i></p>
			<p><i>issis</i></p>
			<p><i>ís</i></p>
			<p><i>íssim</i></p>
			<p><i>íssiu</i></p>
			<p><i>issin</i></p>
		</imperfet>
	</Subjuntiu>
	<Imperatiu>
		<imperatiu-present>
			<p><i>---ull</i></p>
			<p><i>---ulli</i></p>
			<p><i>im</i></p>
			<p><i>iu</i></p>
			<p><i>in</i></p>
		</imperatiu-present>
	</Imperatiu>
	<Condicional>
		<present>
			<p><i>iria</i></p>
			<p><i>iries</i></p>
			<p><i>iria</i></p>
			<p><i>iríem</i></p>
			<p><i>iríeu</i></p>
			<p><i>irien</i></p>
		</present>
	</Condicional>
	<Infinitiu>
		<infinitiu-present>
			<p><i>ir</i></p>
		</infinitiu-present>
	</Infinitiu>
	<Gerundi>
		<gerundi>
			<p><i>int</i></p>
		</gerundi>
	</Gerundi>
	<Particip>
		<particip>
			<p><i>it</i></p>
			<p><i>ida</i></p>
			<p><i>its</i></p>
			<p><i>ides</i></p>
		</particip>
	</Particip>
</template>

<!-- TODO: Inherit from 'dorm:ir'

coll:ir, sort:ir toss:ir are both based on 'dorm:ir'
Except the 'o' becomes 'u' in the present tense (both indicatiu and subjuntiu)
and in the imperative tense
except in the first and second person plural.

-->
<template name="toss:ir">
	<Indicatiu>
		<present>
			<p><i>---usso</i></p>
			<p><i>---usses</i></p>
			<p><i>---us</i></p>
			<p><i>im</i></p>
			<p><i>iu</i></p>
			<p><i>---ussen</i></p>
		</present>
		<imperfet>
			<p><i>ia</i></p>
			<p><i>ies</i></p>
			<p><i>ia</i></p>
			<p><i>íem</i></p>
			<p><i>íeu</i></p>
			<p><i>íen</i></p>
		</imperfet>
		<passat-simple>
			<p><i>í</i></p>
			<p><i>ires</i></p>
			<p><i>í</i></p>
			<p><i>írem</i></p>
			<p><i>íreu</i></p>
			<p><i>iren</i></p>
		</passat-simple>
		<futur>
			<p><i>iré</i></p>
			<p><i>iràs</i></p>
			<p><i>irà</i></p>
			<p><i>irem</i></p>
			<p><i>ireu</i></p>
			<p><i>iran</i></p>
		</futur>
	</Indicatiu>
	<Subjuntiu>
		<present>
			<p><i>---ussi</i></p>
			<p><i>---ussis</i></p>
			<p><i>---ussi</i></p>
			<p><i>im</i></p>
			<p><i>iu</i></p>
			<p><i>---ussin</i></p>
		</present>
		<imperfet>
			<p><i>ís</i></p>
			<p><i>issis</i></p>
			<p><i>ís</i></p>
			<p><i>íssim</i></p>
			<p><i>íssiu</i></p>
			<p><i>issin</i></p>
		</imperfet>
	</Subjuntiu>
	<Imperatiu>
		<imperatiu-present>
			<p><i>---uss</i></p>
			<p><i>---ussi</i></p>
			<p><i>im</i></p>
			<p><i>iu</i></p>
			<p><i>---ussin</i></p>
		</imperatiu-present>
	</Imperatiu>
	<Condicional>
		<present>
			<p><i>iria</i></p>
			<p><i>iries</i></p>
			<p><i>iria</i></p>
			<p><i>iríem</i></p>
			<p><i>iríeu</i></p>
			<p><i>irien</i></p>
		</present>
	</Condicional>
	<Infinitiu>
		<infinitiu-present>
			<p><i>ir</i></p>
		</infinitiu-present>
	</Infinitiu>
	<Gerundi>
		<gerundi>
			<p><i>int</i></p>
		</gerundi>
	</Gerundi>
	<Particip>
		<particip>
			<p><i>it</i></p>
			<p><i>ida</i></p>
			<p><i>its</i></p>
			<p><i>ides</i></p>
		</particip>
	</Particip>
</template>

<template name="dorm:ir">
	<Indicatiu>
		<present>
			<p><i>o</i></p>
			<p><i>s</i></p>
			<p><i></i></p>
			<p><i>im</i></p>
			<p><i>iu</i></p>
			<p><i>en</i></p>
		</present>
		<imperfet>
			<p><i>ia</i></p>
			<p><i>ies</i></p>
			<p><i>ia</i></p>
			<p><i>íem</i></p>
			<p><i>ieu</i></p>
			<p><i>ien</i></p>
		</imperfet>
		<passat-simple>
			<p><i>í</i></p>
			<p><i>ires</i></p>
			<p><i>í</i></p>
			<p><i>írem</i></p>
			<p><i>íreu</i></p>
			<p><i>iren</i></p>
		</passat-simple>
		<futur>
			<p><i>iré</i></p>
			<p><i>iràs</i></p>
			<p><i>irà</i></p>
			<p><i>irem</i></p>
			<p><i>ireu</i></p>
			<p><i>iran</i></p>
		</futur>
	</Indicatiu>
	<Subjuntiu>
		<present>
			<p><i>i</i></p>
			<p><i>is</i></p>
			<p><i>i</i></p>
			<p><i>im</i></p>
			<p><i>iu</i></p>
			<p><i>in</i></p>
		</present>
		<imperfet>
			<p><i>ís</i></p>
			<p><i>issis</i></p>
			<p><i>ís</i></p>
			<p><i>íssim</i></p>
			<p><i>íssiu</i></p>
			<p><i>issin</i></p>
		</imperfet>
	</Subjuntiu>
	<Imperatiu>
		<imperatiu-present>
			<p><i></i></p>
			<p><i>i</i></p>
			<p><i>im</i></p>
			<p><i>iu</i></p>
			<p><i>in</i></p>
		</imperatiu-present>
	</Imperatiu>
	<Condicional>
		<present>
			<p><i>iria</i></p>
			<p><i>iries</i></p>
			<p><i>iria</i></p>
			<p><i>iríem</i></p>
			<p><i>iríeu</i></p>
			<p><i>irien</i></p>
		</present>
	</Condicional>
	<Infinitiu>
		<infinitiu-present>
			<p><i>ir</i></p>
		</infinitiu-present>
	</Infinitiu>
	<Gerundi>
		<gerundi>
			<p><i>int</i></p>
		</gerundi>
	</Gerundi>
	<Particip>
		<particip>
			<p><i>it</i></p>
			<p><i>ida</i></p>
			<p><i>its</i></p>
			<p><i>ides</i></p>
		</particip>
	</Particip>
</template>

<!-- TODO: Inherit from dorm:ir 
Note: This template is very similar to coll:ir
They're both stem-changing verbs that modify the 
vowel of the stem from 'o' to 'u'

TODO: Need a better way to express this vowel shift
than using the stem-modifying delete operator '-'

Idea: Instead of \-\-\-urto  use  -u==o

Where the '=' means "preserve stem character"
So together it means, "preserve the "rt" of the stem "sort",
then delete the last unpreserved character "o" and insert
the character "u".

By supporting this feature, we can combine the templates
"coll:ir", "sort:ir" and "toss:ir"

-->
<template name="sort:ir">
	<Indicatiu>
		<present>
			<p><i>---urto</i></p>
			<p><i>---urts</i></p>
			<p><i>---urt</i></p>
			<p><i>im</i></p>
			<p><i>iu</i></p>
			<p><i>---urten</i></p>
		</present>
		<imperfet>
			<p><i>ia</i></p>
			<p><i>ies</i></p>
			<p><i>ia</i></p>
			<p><i>íem</i></p>
			<p><i>ieu</i></p>
			<p><i>ien</i></p>
		</imperfet>
		<passat-simple>
			<p><i>í</i></p>
			<p><i>ires</i></p>
			<p><i>í</i></p>
			<p><i>írem</i></p>
			<p><i>íreu</i></p>
			<p><i>iren</i></p>
		</passat-simple>
		<futur>
			<p><i>iré</i></p>
			<p><i>iràs</i></p>
			<p><i>irà</i></p>
			<p><i>irem</i></p>
			<p><i>ireu</i></p>
			<p><i>iran</i></p>
		</futur>
	</Indicatiu>
	<Subjuntiu>
		<present>
			<p><i>---urti</i></p>
			<p><i>---urtis</i></p>
			<p><i>---urti</i></p>
			<p><i>im</i></p>
			<p><i>iu</i></p>
			<p><i>---urtin</i></p>
		</present>
		<imperfet>
			<p><i>ís</i></p>
			<p><i>issis</i></p>
			<p><i>ís</i></p>
			<p><i>íssim</i></p>
			<p><i>íssiu</i></p>
			<p><i>issin</i></p>
		</imperfet>
	</Subjuntiu>
	<Imperatiu>
		<imperatiu-present>
			<p><i>---urt</i></p>
			<p><i>---urti</i></p>
			<p><i>im</i></p>
			<p><i>iu</i></p>
			<p><i>---urtin</i></p>
		</imperatiu-present>
	</Imperatiu>
	<Condicional>
		<present>
			<p><i>iria</i></p>
			<p><i>iries</i></p>
			<p><i>iria</i></p>
			<p><i>iríem</i></p>
			<p><i>iríeu</i></p>
			<p><i>irien</i></p>
		</present>
	</Condicional>
	<Infinitiu>
		<infinitiu-present>
			<p><i>ir</i></p>
		</infinitiu-present>
	</Infinitiu>
	<Gerundi>
		<gerundi>
			<p><i>int</i></p>
		</gerundi>
	</Gerundi>
	<Particip>
		<particip>
			<p><i>it</i></p>
			<p><i>ida</i></p>
			<p><i>its</i></p>
			<p><i>ides</i></p>
		</particip>
	</Particip>
</template>

<!-- TODO: Inherit from dorm:ir -->
<template name="prev:enir">
	<Indicatiu>
		<present>
			<p><i>inc</i></p>
			<p><i>ens</i></p>
			<p><i>é</i></p>
			<p><i>enim</i></p>
			<p><i>eniu</i></p>
			<p><i>enen</i></p>
		</present>
		<imperfet>
			<p><i>enia</i></p>
			<p><i>enies</i></p>
			<p><i>enia</i></p>
			<p><i>eníem</i></p>
			<p><i>eníeu</i></p>
			<p><i>enien</i></p>
		</imperfet>
		<passat-simple>
			<p><i>inguí</i></p>
			<p><i>ingueres</i></p>
			<p><i>ingué</i></p>
			<p><i>inguérem</i></p>
			<p><i>inguéreu</i></p>
			<p><i>ingueren</i></p>
		</passat-simple>
		<futur>
			<p><i>indré</i></p>
			<p><i>indràs</i></p>
			<p><i>indrà</i></p>
			<p><i>indrem</i></p>
			<p><i>indreu</i></p>
			<p><i>indran</i></p>
		</futur>
	</Indicatiu>
	<Subjuntiu>
		<present>
			<p><i>ingui</i></p>
			<p><i>inguis</i></p>
			<p><i>ingui</i></p>
			<p><i>inguem</i></p>
			<p><i>ingueu</i></p>
			<p><i>inguin</i></p>
		</present>
		<imperfet>
			<p><i>ingués</i></p>
			<p><i>inguessis</i></p>
			<p><i>ingués</i></p>
			<p><i>inguéssim</i></p>
			<p><i>inguéssiu</i></p>
			<p><i>inguessin</i></p>
		</imperfet>
	</Subjuntiu>
	<Imperatiu>
		<imperatiu-present>
			<p><i>én</i></p>
			<p><i>ingui</i></p>
			<p><i>inguem</i></p>
			<p><i>eniu</i></p>
			<p><i>inguin</i></p>
		</imperatiu-present>
	</Imperatiu>
	<Condicional>
		<present>
			<p><i>indria</i></p>
			<p><i>indries</i></p>
			<p><i>indria</i></p>
			<p><i>indríem</i></p>
			<p><i>indríeu</i></p>
			<p><i>indrien</i></p>
		</present>
	</Condicional>
	<Infinitiu>
		<infinitiu-present>
			<p><i>enir</i></p>
		</infinitiu-present>
	</Infinitiu>
	<Gerundi>
		<gerundi>
			<p><i>enint</i></p>
		</gerundi>
	</Gerundi>
	<Particip>
		<particip>
			<p><i>ingut</i></p>
			<p><i>inguda</i></p>
			<p><i>inguts</i></p>
			<p><i>ingudes</i></p>
		</particip>
	</Particip>
</template>

<!-- TODO: Inherit from dorm:ir -->
<template name="ompl:ir">
	<Indicatiu>
		<present>
			<p><i>o</i></p>
			<p><i>es</i></p>
			<p><i>e</i></p>
			<p><i>im</i></p>
			<p><i>iu</i></p>
			<p><i>en</i></p>
		</present>
		<imperfet>
			<p><i>ia</i></p>
			<p><i>ies</i></p>
			<p><i>ia</i></p>
			<p><i>íem</i></p>
			<p><i>ieu</i></p>
			<p><i>ien</i></p>
		</imperfet>
		<passat-simple>
			<p><i>í</i></p>
			<p><i>ires</i></p>
			<p><i>í</i></p>
			<p><i>írem</i></p>
			<p><i>íreu</i></p>
			<p><i>iren</i></p>
		</passat-simple>
		<futur>
			<p><i>iré</i></p>
			<p><i>iràs</i></p>
			<p><i>irà</i></p>
			<p><i>irem</i></p>
			<p><i>ireu</i></p>
			<p><i>iran</i></p>
		</futur>
	</Indicatiu>
	<Subjuntiu>
		<present>
			<p><i>i</i></p>
			<p><i>is</i></p>
			<p><i>i</i></p>
			<p><i>im</i></p>
			<p><i>iu</i></p>
			<p><i>in</i></p>
		</present>
		<imperfet>
			<p><i>ís</i></p>
			<p><i>issis</i></p>
			<p><i>ís</i></p>
			<p><i>íssim</i></p>
			<p><i>íssiu</i></p>
			<p><i>issin</i></p>
		</imperfet>
	</Subjuntiu>
	<Imperatiu>
		<imperatiu-present>
			<p><i>e</i></p>
			<p><i>i</i></p>
			<p><i>im</i></p>
			<p><i>iu</i></p>
			<p><i>in</i></p>
		</imperatiu-present>
	</Imperatiu>
	<Condicional>
		<present>
			<p><i>iria</i></p>
			<p><i>iries</i></p>
			<p><i>iria</i></p>
			<p><i>iríem</i></p>
			<p><i>iríeu</i></p>
			<p><i>irien</i></p>
		</present>
	</Condicional>
	<Infinitiu>
		<infinitiu-present>
			<p><i>ir</i></p>
		</infinitiu-present>
	</Infinitiu>
	<Gerundi>
		<gerundi>
			<p><i>int</i></p>
		</gerundi>
	</Gerundi>
	<Particip>
		<particip>
			<p><i>ert</i><i>it</i></p>
			<p><i>erta</i><i>ida</i></p>
			<p><i>erts</i><i>its</i></p>
			<p><i>ertes</i><i>ides</i></p>
		</particip>
	</Particip>
</template>

<!-- TODO: Inherit from dorm:ir -->
<template name="obr:ir">
	<Indicatiu>
		<present>
			<p><i>o</i></p>
			<p><i>es</i></p>
			<p><i>e</i></p>
			<p><i>im</i></p>
			<p><i>iu</i></p>
			<p><i>en</i></p>
		</present>
		<imperfet>
			<p><i>ia</i></p>
			<p><i>ies</i></p>
			<p><i>ia</i></p>
			<p><i>íem</i></p>
			<p><i>ieu</i></p>
			<p><i>ien</i></p>
		</imperfet>
		<passat-simple>
			<p><i>í</i></p>
			<p><i>ires</i></p>
			<p><i>í</i></p>
			<p><i>írem</i></p>
			<p><i>íreu</i></p>
			<p><i>iren</i></p>
		</passat-simple>
		<futur>
			<p><i>iré</i></p>
			<p><i>iràs</i></p>
			<p><i>irà</i></p>
			<p><i>irem</i></p>
			<p><i>ireu</i></p>
			<p><i>iran</i></p>
		</futur>
	</Indicatiu>
	<Subjuntiu>
		<present>
			<p><i>i</i></p>
			<p><i>is</i></p>
			<p><i>i</i></p>
			<p><i>im</i></p>
			<p><i>iu</i></p>
			<p><i>in</i></p>
		</present>
		<imperfet>
			<p><i>ís</i></p>
			<p><i>issis</i></p>
			<p><i>ís</i></p>
			<p><i>íssim</i></p>
			<p><i>íssiu</i></p>
			<p><i>issin</i></p>
		</imperfet>
	</Subjuntiu>
	<Imperatiu>
		<imperatiu-present>
			<p><i>e</i></p>
			<p><i>i</i></p>
			<p><i>im</i></p>
			<p><i>iu</i></p>
			<p><i>in</i></p>
		</imperatiu-present>
	</Imperatiu>
	<Condicional>
		<present>
			<p><i>iria</i></p>
			<p><i>iries</i></p>
			<p><i>iria</i></p>
			<p><i>iríem</i></p>
			<p><i>iríeu</i></p>
			<p><i>irien</i></p>
		</present>
	</Condicional>
	<Infinitiu>
		<infinitiu-present>
			<p><i>ir</i></p>
		</infinitiu-present>
	</Infinitiu>
	<Gerundi>
		<gerundi>
			<p><i>int</i></p>
		</gerundi>
	</Gerundi>
	<Particip>
		<particip>
			<p><i>-ert</i></p>
			<p><i>-erta</i></p>
			<p><i>-erts</i></p>
			<p><i>-ertes</i></p>
		</particip>
	</Particip>
</template>

<!-- TODO: Inherit from dorm:ir -->
<template name="fug:ir">
	<Indicatiu>
		<present>
			<p><i>-jo</i></p>
			<p><i>es</i></p>
			<p><i>-ig</i></p>
			<p><i>im</i></p>
			<p><i>iu</i></p>
			<p><i>en</i></p>
		</present>
		<imperfet>
			<p><i>ia</i></p>
			<p><i>ies</i></p>
			<p><i>ia</i></p>
			<p><i>íem</i></p>
			<p><i>ieu</i></p>
			<p><i>ien</i></p>
		</imperfet>
		<passat-simple>
			<p><i>í</i></p>
			<p><i>ires</i></p>
			<p><i>í</i></p>
			<p><i>írem</i></p>
			<p><i>íreu</i></p>
			<p><i>iren</i></p>
		</passat-simple>
		<futur>
			<p><i>iré</i></p>
			<p><i>iràs</i></p>
			<p><i>irà</i></p>
			<p><i>irem</i></p>
			<p><i>ireu</i></p>
			<p><i>iran</i></p>
		</futur>
	</Indicatiu>
	<Subjuntiu>
		<present>
			<p><i>i</i></p>
			<p><i>is</i></p>
			<p><i>i</i></p>
			<p><i>im</i></p>
			<p><i>iu</i></p>
			<p><i>in</i></p>
		</present>
		<imperfet>
			<p><i>ís</i></p>
			<p><i>issis</i></p>
			<p><i>ís</i></p>
			<p><i>íssim</i></p>
			<p><i>íssiu</i></p>
			<p><i>issin</i></p>
		</imperfet>
	</Subjuntiu>
	<Imperatiu>
		<imperatiu-present>
			<p><i>-ig</i></p>
			<p><i>i</i></p>
			<p><i>im</i></p>
			<p><i>iu</i></p>
			<p><i>in</i></p>
		</imperatiu-present>
	</Imperatiu>
	<Condicional>
		<present>
			<p><i>iria</i></p>
			<p><i>iries</i></p>
			<p><i>iria</i></p>
			<p><i>iríem</i></p>
			<p><i>iríeu</i></p>
			<p><i>irien</i></p>
		</present>
	</Condicional>
	<Infinitiu>
		<infinitiu-present>
			<p><i>ir</i></p>
		</infinitiu-present>
	</Infinitiu>
	<Gerundi>
		<gerundi>
			<p><i>int</i></p>
		</gerundi>
	</Gerundi>
	<Particip>
		<particip>
			<p><i>it</i></p>
			<p><i>ida</i></p>
			<p><i>its</i></p>
			<p><i>ides</i></p>
		</particip>
	</Particip>
</template>

<!-- TODO: Inherit form dorm:ir -->
<template name="entrellu:ir">
	<Indicatiu>
		<present>
			<p><i>o</i></p>
			<p><i>us</i></p>
			<p><i>u</i><i>-ú</i></p>
			<p><i>ïm</i></p>
			<p><i>ïu</i></p>
			<p><i>en</i></p>
		</present>
		<imperfet>
			<p><i>ïa</i></p>
			<p><i>ïes</i></p>
			<p><i>ïa</i></p>
			<p><i>íem</i></p>
			<p><i>íeu</i></p>
			<p><i>ïen</i></p>
		</imperfet>
		<passat-simple>
			<p><i>í</i></p>
			<p><i>ires</i></p>
			<p><i>í</i></p>
			<p><i>írem</i></p>
			<p><i>íreu</i></p>
			<p><i>iren</i></p>
		</passat-simple>
		<futur>
			<p><i>iré</i></p>
			<p><i>iràs</i></p>
			<p><i>irà</i></p>
			<p><i>irem</i></p>
			<p><i>ireu</i></p>
			<p><i>iran</i></p>
		</futur>
	</Indicatiu>
	<Subjuntiu>
		<present>
			<p><i>i</i></p>
			<p><i>is</i></p>
			<p><i>i</i></p>
			<p><i>im</i></p>
			<p><i>iu</i></p>
			<p><i>in</i></p>
		</present>
		<imperfet>
			<p><i>ís</i></p>
			<p><i>issis</i></p>
			<p><i>ís</i></p>
			<p><i>íssim</i></p>
			<p><i>íssiu</i></p>
			<p><i>issin</i></p>
		</imperfet>
	</Subjuntiu>
	<Imperatiu>
		<imperatiu-present>
			<p><i>u</i><i>-ú</i></p>
			<p><i>ï</i></p>
			<p><i>ïm</i></p>
			<p><i>ïu</i></p>
			<p><i>ïn</i></p>
		</imperatiu-present>
	</Imperatiu>
	<Condicional>
		<present>
			<p><i>iria</i></p>
			<p><i>iries</i></p>
			<p><i>iria</i></p>
			<p><i>iríem</i></p>
			<p><i>iríeu</i></p>
			<p><i>irien</i></p>
		</present>
	</Condicional>
	<Infinitiu>
		<infinitiu-present>
			<p><i>ir</i></p>
		</infinitiu-present>
	</Infinitiu>
	<Gerundi>
		<gerundi>
			<p><i>int</i></p>
		</gerundi>
	</Gerundi>
	<Particip>
		<particip>
			<p><i>ït</i></p>
			<p><i>ïda</i></p>
			<p><i>ïts</i></p>
			<p><i>ïdes</i></p>
		</particip>
	</Particip>
</template>

<!-- TODO: Inherit form dorm:ir -->
<template name="descos:ir">
	<Indicatiu>
		<present>
			<p><i>--uso</i></p>
			<p><i>--uses</i></p>
			<p><i>--ús</i></p>
			<p><i>im</i></p>
			<p><i>iu</i></p>
			<p><i>--usen</i></p>
		</present>
		<imperfet>
			<p><i>ia</i></p>
			<p><i>ies</i></p>
			<p><i>ia</i></p>
			<p><i>íem</i></p>
			<p><i>ieu</i></p>
			<p><i>ien</i></p>
		</imperfet>
		<passat-simple>
			<p><i>í</i></p>
			<p><i>ires</i></p>
			<p><i>í</i></p>
			<p><i>írem</i></p>
			<p><i>íreu</i></p>
			<p><i>iren</i></p>
		</passat-simple>
		<futur>
			<p><i>iré</i></p>
			<p><i>iràs</i></p>
			<p><i>irà</i></p>
			<p><i>irem</i></p>
			<p><i>ireu</i></p>
			<p><i>iran</i></p>
		</futur>
	</Indicatiu>
	<Subjuntiu>
		<present>
			<p><i>--usi</i></p>
			<p><i>--usis</i></p>
			<p><i>--usi</i></p>
			<p><i>im</i></p>
			<p><i>iu</i></p>
			<p><i>--usin</i></p>
		</present>
		<imperfet>
			<p><i>ís</i></p>
			<p><i>issis</i></p>
			<p><i>ís</i></p>
			<p><i>íssim</i></p>
			<p><i>íssiu</i></p>
			<p><i>issin</i></p>
		</imperfet>
	</Subjuntiu>
	<Imperatiu>
		<imperatiu-present>
			<p><i>--ús</i></p>
			<p><i>--usi</i></p>
			<p><i>im</i></p>
			<p><i>iu</i></p>
			<p><i>--usin</i></p>
		</imperatiu-present>
	</Imperatiu>
	<Condicional>
		<present>
			<p><i>iria</i></p>
			<p><i>iries</i></p>
			<p><i>iria</i></p>
			<p><i>iríem</i></p>
			<p><i>iríeu</i></p>
			<p><i>irien</i></p>
		</present>
	</Condicional>
	<Infinitiu>
		<infinitiu-present>
			<p><i>ir</i></p>
		</infinitiu-present>
	</Infinitiu>
	<Gerundi>
		<gerundi>
			<p><i>int</i></p>
		</gerundi>
	</Gerundi>
	<Particip>
		<particip>
			<p><i>it</i></p>
			<p><i>ida</i></p>
			<p><i>its</i></p>
			<p><i>ides</i></p>
		</particip>
	</Particip>
</template>

<!-- Slightly irregular verb, should inherit from dorm:ir -->
<template name="obr:ir">
	<Indicatiu>
		<present>
			<p><i>o</i></p>
			<p><i>es</i></p>
			<p><i>e</i></p>
			<p><i>im</i></p>
			<p><i>iu</i></p>
			<p><i>en</i></p>
		</present>
		<imperfet>
			<p><i>ia</i></p>
			<p><i>ies</i></p>
			<p><i>ia</i></p>
			<p><i>íem</i></p>
			<p><i>íeu</i></p>
			<p><i>ien</i></p>
		</imperfet>
		<passat-simple>
			<p><i>í</i></p>
			<p><i>ires</i></p>
			<p><i>í</i></p>
			<p><i>írem</i></p>
			<p><i>íreu</i></p>
			<p><i>iren</i></p>
		</passat-simple>
		<futur>
			<p><i>iré</i></p>
			<p><i>iràs</i></p>
			<p><i>irà</i></p>
			<p><i>irem</i></p>
			<p><i>ireu</i></p>
			<p><i>iran</i></p>
		</futur>
	</Indicatiu>
	<Subjuntiu>
		<present>
			<p><i>i</i></p>
			<p><i>is</i></p>
			<p><i>i</i></p>
			<p><i>im</i></p>
			<p><i>iu</i></p>
			<p><i>in</i></p>
		</present>
		<imperfet>
			<p><i>ís</i></p>
			<p><i>issis</i></p>
			<p><i>ís</i></p>
			<p><i>íssim</i></p>
			<p><i>íssiu</i></p>
			<p><i>issin</i></p>
		</imperfet>
	</Subjuntiu>
	<Imperatiu>
		<imperatiu-present>
			<p><i>e</i></p>
			<p><i>i</i></p>
			<p><i>im</i></p>
			<p><i>iu</i></p>
			<p><i>in</i></p>
		</imperatiu-present>
	</Imperatiu>
	<Condicional>
		<present>
			<p><i>iria</i></p>
			<p><i>iries</i></p>
			<p><i>iria</i></p>
			<p><i>iríem</i></p>
			<p><i>iríeu</i></p>
			<p><i>irien</i></p>
		</present>
	</Condicional>
	<Infinitiu>
		<infinitiu-present>
			<p><i>ir</i></p>
		</infinitiu-present>
	</Infinitiu>
	<Gerundi>
		<gerundi>
			<p><i>int</i></p>
		</gerundi>
	</Gerundi>
	<Particip>
		<particip>
			<p><i>rt</i></p>
			<p><i>rta</i></p>
			<p><i>rts</i></p>
			<p><i>rtes</i></p>
		</particip>
	</Particip>
</template>

<!-- Irregular verb, should inherit from dorm:ir -->
<template name="córr:er" modify-stem="strip-accents">
	<Indicatiu>
		<present>
			<p><i>o</i></p>
			<p><i>es</i></p>
			<p><i>e</i></p>
			<p><i>em</i></p>
			<p><i>eu</i></p>
			<p><i>en</i></p>
		</present>
		<imperfet>
			<p><i>ia</i></p>
			<p><i>ies</i></p>
			<p><i>ia</i></p>
			<p><i>íem</i></p>
			<p><i>íeu</i></p>
			<p><i>ien</i></p>
		</imperfet>
		<passat-simple>
			<p><i>eguí</i></p>
			<p><i>egueres</i></p>
			<p><i>egué</i></p>
			<p><i>eguérem</i></p>
			<p><i>eguéreu</i></p>
			<p><i>egueren</i></p>
		</passat-simple>
		<futur>
			<p><i>eré</i></p>
			<p><i>eràs</i></p>
			<p><i>erà</i></p>
			<p><i>erem</i></p>
			<p><i>ereu</i></p>
			<p><i>eran</i></p>
		</futur>
	</Indicatiu>
	<Subjuntiu>
		<present>
			<p><i>i</i></p>
			<p><i>is</i></p>
			<p><i>i</i></p>
			<p><i>em</i></p>
			<p><i>eu</i></p>
			<p><i>in</i></p>
		</present>
		<imperfet>
			<p><i>egués</i></p>
			<p><i>eguessis</i></p>
			<p><i>egués</i></p>
			<p><i>eguéssim</i></p>
			<p><i>eguéssiu</i></p>
			<p><i>eguessin</i></p>
		</imperfet>
	</Subjuntiu>
	<Imperatiu>
		<imperatiu-present>
			<p><i>e</i></p>
			<p><i>i</i></p>
			<p><i>em</i></p>
			<p><i>eu</i></p>
			<p><i>in</i></p>
		</imperatiu-present>
	</Imperatiu>
	<Condicional>
		<present>
			<p><i>eria</i></p>
			<p><i>eries</i></p>
			<p><i>eria</i></p>
			<p><i>eríem</i></p>
			<p><i>eríeu</i></p>
			<p><i>erien</i></p>
		</present>
	</Condicional>
	<Infinitiu>
		<infinitiu-present>
			<p><i>er</i></p>
		</infinitiu-present>
	</Infinitiu>
	<Gerundi>
		<gerundi>
			<p><i>ent</i></p>
		</gerundi>
	</Gerundi>
	<Particip>
		<particip>
			<p><i>egut</i></p>
			<p><i>eguda</i></p>
			<p><i>eguts</i></p>
			<p><i>egudes</i></p>
		</particip>
	</Particip>
</template>

<!-- TODO: inherit from dorm:ir
Updated: Added -ts and -t for percudir. No-op for mentir.
-->
<template name="ment:ir">
	<Indicatiu>
		<present>
			<p><i>eixo</i><i>o</i></p>
			<p><i>eixes</i><i>-ts</i></p>
			<p><i>eix</i><i>-t</i></p>
			<p><i>im</i></p>
			<p><i>iu</i></p>
			<p><i>eixen</i><i>en</i></p>
		</present>
		<imperfet>
			<p><i>ia</i></p>
			<p><i>ies</i></p>
			<p><i>ia</i></p>
			<p><i>íem</i></p>
			<p><i>ieu</i></p>
			<p><i>ien</i></p>
		</imperfet>
		<passat-simple>
			<p><i>í</i></p>
			<p><i>ires</i></p>
			<p><i>í</i></p>
			<p><i>írem</i></p>
			<p><i>íreu</i></p>
			<p><i>iren</i></p>
		</passat-simple>
		<futur>
			<p><i>iré</i></p>
			<p><i>iràs</i></p>
			<p><i>irà</i></p>
			<p><i>irem</i></p>
			<p><i>ireu</i></p>
			<p><i>iran</i></p>
		</futur>
	</Indicatiu>
	<Subjuntiu>
		<present>
			<p><i>eixi</i><i>i</i></p>
			<p><i>eixis</i><i>is</i></p>
			<p><i>eixi</i><i>i</i></p>
			<p><i>im</i></p>
			<p><i>iu</i></p>
			<p><i>eixin</i><i>in</i></p>
		</present>
		<imperfet>
			<p><i>ís</i></p>
			<p><i>issis</i></p>
			<p><i>ís</i></p>
			<p><i>íssim</i></p>
			<p><i>íssiu</i></p>
			<p><i>issin</i></p>
		</imperfet>
	</Subjuntiu>
	<Imperatiu>
		<imperatiu-present>
			<p><i>eix</i><i></i></p>
			<p><i>eixi</i><i>i</i></p>
			<p><i>im</i></p>
			<p><i>iu</i></p>
			<p><i>eixin</i><i>in</i></p>
		</imperatiu-present>
	</Imperatiu>
	<Condicional>
		<present>
			<p><i>iria</i></p>
			<p><i>iries</i></p>
			<p><i>iria</i></p>
			<p><i>iríem</i></p>
			<p><i>iríeu</i></p>
			<p><i>irien</i></p>
		</present>
	</Condicional>
	<Infinitiu>
		<infinitiu-present>
			<p><i>ir</i></p>
		</infinitiu-present>
	</Infinitiu>
	<Gerundi>
		<gerundi>
			<p><i>int</i></p>
		</gerundi>
	</Gerundi>
	<Particip>
		<particip>
			<p><i>it</i></p>
			<p><i>ida</i></p>
			<p><i>its</i></p>
			<p><i>ides</i></p>
		</particip>
	</Particip>
</template>

<!--
TODO: Make this a template inheriting from dorm:ir as the only 
difference is the umlaut ï in some tenses.
-->
<template name="obe:ir">
	<Indicatiu>
		<present>
			<p><i>eixo</i></p>
			<p><i>eixes</i></p>
			<p><i>eix</i></p>
			<p><i>ïm</i></p>
			<p><i>ïu</i></p>
			<p><i>eixen</i></p>
		</present>
		<imperfet>
			<p><i>ïa</i></p>
			<p><i>ïes</i></p>
			<p><i>ïa</i></p>
			<p><i>íem</i></p>
			<p><i>ieu</i></p>
			<p><i>ïen</i></p>
		</imperfet>
		<passat-simple>
			<p><i>í</i></p>
			<p><i>ïres</i></p>
			<p><i>í</i></p>
			<p><i>írem</i></p>
			<p><i>íreu</i></p>
			<p><i>ïren</i></p>
		</passat-simple>
		<futur>
			<p><i>iré</i></p>
			<p><i>iràs</i></p>
			<p><i>irà</i></p>
			<p><i>irem</i></p>
			<p><i>ireu</i></p>
			<p><i>iran</i></p>
		</futur>
	</Indicatiu>
	<Subjuntiu>
		<present>
			<p><i>eixi</i></p>
			<p><i>eixis</i></p>
			<p><i>eixi</i></p>
			<p><i>ïm</i></p>
			<p><i>ïu</i></p>
			<p><i>eixin</i></p>
		</present>
		<imperfet>
			<p><i>ís</i></p>
			<p><i>ïssis</i></p>
			<p><i>ís</i></p>
			<p><i>íssim</i></p>
			<p><i>íssiu</i></p>
			<p><i>ïssin</i></p>
		</imperfet>
	</Subjuntiu>
	<Imperatiu>
		<imperatiu-present>
			<p><i>eix</i></p>
			<p><i>eixi</i></p>
			<p><i>ïum</i></p>
			<p><i>ïu</i></p>
			<p><i>eixin</i></p>
		</imperatiu-present>
	</Imperatiu>
	<Condicional>
		<present>
			<p><i>iria</i></p>
			<p><i>iries</i></p>
			<p><i>iria</i></p>
			<p><i>iríem</i></p>
			<p><i>iríeu</i></p>
			<p><i>irien</i></p>
		</present>
	</Condicional>
	<Infinitiu>
		<infinitiu-present>
			<p><i>ir</i></p>
		</infinitiu-present>
	</Infinitiu>
	<Gerundi>
		<gerundi>
			<p><i>int</i></p>
		</gerundi>
	</Gerundi>
	<Particip>
		<particip>
			<p><i>ït</i></p>
			<p><i>ïda</i></p>
			<p><i>ïts</i></p>
			<p><i>ïdes</i></p>
		</particip>
	</Particip>
</template>

<!-- TODO: Inherit from dorm:ir as eix:ir -->
<template name=":eixir">
	<Indicatiu>
		<present>
			<p><i>ixo</i><i>isc</i></p>
			<p><i>ixes</i></p>
			<p><i>ix</i></p>
			<p><i>eixim</i></p>
			<p><i>eixiu</i></p>
			<p><i>ixen</i></p>
		</present>
		<imperfet>
			<p><i>eixia</i></p>
			<p><i>eixies</i></p>
			<p><i>eixia</i></p>
			<p><i>eixíem</i></p>
			<p><i>eixieu</i></p>
			<p><i>eixien</i></p>
		</imperfet>
		<passat-simple>
			<p><i>eixí</i></p>
			<p><i>eixires</i></p>
			<p><i>eixí</i></p>
			<p><i>eixírem</i></p>
			<p><i>eixíreu</i></p>
			<p><i>eixiren</i></p>
		</passat-simple>
		<futur>
			<p><i>eixiré</i></p>
			<p><i>eixiràs</i></p>
			<p><i>eixirà</i></p>
			<p><i>eixirem</i></p>
			<p><i>eixireu</i></p>
			<p><i>eixiran</i></p>
		</futur>
	</Indicatiu>
	<Subjuntiu>
		<present>
			<p><i>ixi</i></p>
			<p><i>ixis</i></p>
			<p><i>ixi</i></p>
			<p><i>eixim</i></p>
			<p><i>eixiu</i></p>
			<p><i>ixin</i></p>
		</present>
		<imperfet>
			<p><i>eixís</i></p>
			<p><i>eixissis</i></p>
			<p><i>eixís</i></p>
			<p><i>eixíssim</i></p>
			<p><i>eixíssiu</i></p>
			<p><i>eixissin</i></p>
		</imperfet>
	</Subjuntiu>
	<Imperatiu>
		<imperatiu-present>
			<p><i>ix</i></p>
			<p><i>ixi</i></p>
			<p><i>eixim</i></p>
			<p><i>eixiu</i></p>
			<p><i>ixin</i></p>
		</imperatiu-present>
	</Imperatiu>
	<Condicional>
		<present>
			<p><i>eixiria</i></p>
			<p><i>eixiries</i></p>
			<p><i>eixiria</i></p>
			<p><i>eixiríem</i></p>
			<p><i>eixiríeu</i></p>
			<p><i>eixirien</i></p>
		</present>
	</Condicional>
	<Infinitiu>
		<infinitiu-present>
			<p><i>eixir</i></p>
		</infinitiu-present>
	</Infinitiu>
	<Gerundi>
		<gerundi>
			<p><i>eixint</i></p>
		</gerundi>
	</Gerundi>
	<Particip>
		<particip>
			<p><i>eixit</i></p>
			<p><i>eixida</i></p>
			<p><i>eixits</i></p>
			<p><i>eixides</i></p>
		</particip>
	</Particip>
</template>

<template name="desf:er">
	<Indicatiu>
		<present>
			<p><i>aig</i></p>
			<p><i>as</i></p>
			<p><i>a</i></p>
			<p><i>em</i></p>
			<p><i>eu</i></p>
			<p><i>an</i></p>
		</present>
		<imperfet>
			<p><i>eia</i></p>
			<p><i>eies</i></p>
			<p><i>eia</i></p>
			<p><i>èiem</i></p>
			<p><i>èieu</i></p>
			<p><i>eien</i></p>
		</imperfet>
		<passat-simple>
			<p><i>iu</i></p>
			<p><i>eres</i></p>
			<p><i>eu</i></p>
			<p><i>érem</i></p>
			<p><i>éreu</i></p>
			<p><i>eren</i></p>
		</passat-simple>
		<futur>
			<p><i>aré</i></p>
			<p><i>aràs</i></p>
			<p><i>arà</i></p>
			<p><i>arem</i></p>
			<p><i>areu</i></p>
			<p><i>aran</i></p>
		</futur>
	</Indicatiu>
	<Subjuntiu>
		<present>
			<p><i>aci</i></p>
			<p><i>acis</i></p>
			<p><i>aci</i></p>
			<p><i>em</i></p>
			<p><i>eu</i></p>
			<p><i>acin</i></p>
		</present>
		<imperfet>
			<p><i>es</i></p>
			<p><i>essis</i></p>
			<p><i>es</i></p>
			<p><i>éssim</i></p>
			<p><i>éssiu</i></p>
			<p><i>essin</i></p>
		</imperfet>
	</Subjuntiu>
	<Imperatiu>
		<imperatiu-present>
			<p><i>es</i></p>
			<p><i>aci</i></p>
			<p><i>em</i></p>
			<p><i>eu</i></p>
			<p><i>acin</i></p>
		</imperatiu-present>
	</Imperatiu>
	<Condicional>
		<present>
			<p><i>aria</i></p>
			<p><i>aries</i></p>
			<p><i>aria</i></p>
			<p><i>aríem</i></p>
			<p><i>aríeu</i></p>
			<p><i>arien</i></p>
		</present>
	</Condicional>
	<Infinitiu>
		<infinitiu-present>
			<p><i>er</i></p>
		</infinitiu-present>
	</Infinitiu>
	<Gerundi>
		<gerundi>
			<p><i>ent</i></p>
		</gerundi>
	</Gerundi>
	<Particip>
		<particip>
			<p><i>et</i></p>
			<p><i>eta</i></p>
			<p><i>ets</i></p>
			<p><i>etes</i></p>
		</particip>
	</Particip>
</template>

<template name="est:ar">
	<Indicatiu>
		<present>
			<p><i>ic</i></p>
			<p><i>às</i></p>
			<p><i>à</i></p>
			<p><i>em</i></p>
			<p><i>eu</i></p>
			<p><i>an</i></p>
		</present>
		<imperfet>
			<p><i>ava</i></p>
			<p><i>aves</i></p>
			<p><i>ava</i></p>
			<p><i>àvem</i></p>
			<p><i>àveu</i></p>
			<p><i>aven</i></p>
		</imperfet>
		<passat-simple>
			<p><i>iguí</i></p>
			<p><i>igueres</i></p>
			<p><i>igué</i></p>
			<p><i>iguérem</i></p>
			<p><i>iguéreu</i></p>
			<p><i>igueren</i></p>
		</passat-simple>
		<futur>
			<p><i>aré</i></p>
			<p><i>aràs</i></p>
			<p><i>arà</i></p>
			<p><i>arem</i></p>
			<p><i>areu</i></p>
			<p><i>aran</i></p>
		</futur>
	</Indicatiu>
	<Subjuntiu>
		<present>
			<p><i>igui</i></p>
			<p><i>iguis</i></p>
			<p><i>igui</i></p>
			<p><i>iguem</i></p>
			<p><i>igueu</i></p>
			<p><i>iguin</i></p>
		</present>
		<imperfet>
			<p><i>igués</i></p>
			<p><i>iguessis</i></p>
			<p><i>igués</i></p>
			<p><i>iguéssim</i></p>
			<p><i>iguéssiu</i></p>
			<p><i>iguessin</i></p>
		</imperfet>
	</Subjuntiu>
	<Imperatiu>
		<imperatiu-present>
			<p><i>á</i></p>
			<p><i>é</i></p>
			<p><i>emos</i></p>
			<p><i>ad</i></p>
			<p><i>én</i></p>
		</imperatiu-present>
	</Imperatiu>
	<Condicional>
		<present>
			<p><i>aria</i></p>
			<p><i>aries</i></p>
			<p><i>aria</i></p>
			<p><i>aríem</i></p>
			<p><i>aríeu</i></p>
			<p><i>arien</i></p>
		</present>
	</Condicional>
	<Infinitiu>
		<infinitiu-present>
			<p><i>ar</i></p>
			<p><i>ado</i></p>
		</infinitiu-present>
	</Infinitiu>
	<Gerundi>
		<gerundi>
			<p><i>ando</i></p>
			<p><i>ado</i></p>
		</gerundi>
	</Gerundi>
	<Particip>
		<particip>
			<p><i>at</i></p>
			<p><i>ada</i></p>
			<p><i>ats</i></p>
			<p><i>ades</i></p>
		</particip>
	</Particip>
</template>


<!-- First-conjugation (-ar) verbs 
About 86 percent of Catalan verbs belong to this group. 
-->
<!-- [es] hablar = [ca] parlar -->
<!-- [es] hablar, cantar use template "cor:tar" -->
<!-- [ca] parlar uses template "cant:ar"-->
<template name="cant:ar">
	<Indicatiu>
		<present>
			<p><i>o</i></p>
			<p><i>es</i></p>
			<p><i>a</i></p>
			<p><i>em</i></p>
			<p><i>eu</i></p>
			<p><i>en</i></p>
		</present>
		<imperfet>
			<p><i>ava</i></p>
			<p><i>aves</i></p>
			<p><i>ava</i></p>
			<p><i>àvem</i></p>
			<p><i>àveu</i></p>
			<p><i>aven</i></p>
		</imperfet>
		<passat-simple>
			<p><i>í</i></p>
			<p><i>ares</i></p>
			<p><i>à</i></p>
			<p><i>àrem</i></p>
			<p><i>àreu</i></p>
			<p><i>aren</i></p>
		</passat-simple> 
		<futur>
			<p><i>aré</i></p>
			<p><i>aràs</i></p>
			<p><i>arà</i></p>
			<p><i>arem</i></p>
			<p><i>areu</i></p>
			<p><i>aran</i></p>
		</futur>
	</Indicatiu>
	<Subjuntiu>
		<present>
			<p><i>i</i></p>
			<p><i>is</i></p>
			<p><i>i</i></p>
			<p><i>em</i></p>
			<p><i>eu</i></p>
			<p><i>in</i></p>
		</present>
		<imperfet>
			<p><i>és</i></p>
			<p><i>essis</i></p>
			<p><i>és</i></p>
			<p><i>éssim</i></p>
			<p><i>éssiu</i></p>
			<p><i>essin</i></p>
		</imperfet>
	</Subjuntiu>
	<Imperatiu>
		<imperatiu-present>
			<p><i>a</i></p>
			<p><i>i</i></p>
			<p><i>em</i></p>
			<p><i>eu</i></p>
			<p><i>in</i></p>
		</imperatiu-present>
	</Imperatiu>
	<Condicional>
		<present>
			<p><i>aria</i></p>
			<p><i>aries</i></p>
			<p><i>aria</i></p>
			<p><i>aríem</i></p>
			<p><i>aríeu</i></p>
			<p><i>arien</i></p>
		</present>
	</Condicional>
	<Infinitiu>
		<infinitiu-present>
			<p><i>ar</i></p>
		</infinitiu-present>
	</Infinitiu>
	<Gerundi>
		<gerundi>
			<p><i>ant</i></p>
		</gerundi>
	</Gerundi>
	<Particip>
		<particip>
			<p><i>at</i></p>
			<p><i>ada</i></p>
			<p><i>ats</i></p>
			<p><i>ades</i></p>
		</particip>
	</Particip>
</template>

<!-- TODO: Inherit from cant:ar -->
<template name="evacu:ar">
	<Indicatiu>
		<present>
			<p><i>o</i></p>
			<p><i>es</i></p>
			<p><i>a</i></p>
			<p><i>em</i></p>
			<p><i>eu</i></p>
			<p><i>en</i></p>
		</present>
		<imperfet>
			<p><i>ava</i></p>
			<p><i>aves</i></p>
			<p><i>ava</i></p>
			<p><i>àvem</i></p>
			<p><i>àveu</i></p>
			<p><i>aven</i></p>
		</imperfet>
		<passat-simple>
			<p><i>í</i></p>
			<p><i>ares</i></p>
			<p><i>à</i></p>
			<p><i>àrem</i></p>
			<p><i>àreu</i></p>
			<p><i>aren</i></p>
		</passat-simple> 
		<futur>
			<p><i>aré</i></p>
			<p><i>aràs</i></p>
			<p><i>arà</i></p>
			<p><i>arem</i></p>
			<p><i>areu</i></p>
			<p><i>aran</i></p>
		</futur>
	</Indicatiu>
	<Subjuntiu>
		<present>
			<p><i>ï</i></p>
			<p><i>ïs</i></p>
			<p><i>ï</i></p>
			<p><i>em</i></p>
			<p><i>eu</i></p>
			<p><i>ïn</i></p>
		</present>
		<imperfet>
			<p><i>és</i></p>
			<p><i>essis</i></p>
			<p><i>és</i></p>
			<p><i>éssim</i></p>
			<p><i>éssiu</i></p>
			<p><i>essin</i></p>
		</imperfet>
	</Subjuntiu>
	<Imperatiu>
		<imperatiu-present>
			<p><i>a</i></p>
			<p><i>ï</i></p>
			<p><i>em</i></p>
			<p><i>eu</i></p>
			<p><i>ïn</i></p>
		</imperatiu-present>
	</Imperatiu>
	<Condicional>
		<present>
			<p><i>aria</i></p>
			<p><i>aries</i></p>
			<p><i>aria</i></p>
			<p><i>aríem</i></p>
			<p><i>aríeu</i></p>
			<p><i>arien</i></p>
		</present>
	</Condicional>
	<Infinitiu>
		<infinitiu-present>
			<p><i>ar</i></p>
		</infinitiu-present>
	</Infinitiu>
	<Gerundi>
		<gerundi>
			<p><i>ant</i></p>
		</gerundi>
	</Gerundi>
	<Particip>
		<particip>
			<p><i>at</i></p>
			<p><i>ada</i></p>
			<p><i>ats</i></p>
			<p><i>ades</i></p>
		</particip>
	</Particip>
</template>

<!-- TODO: Inherit from cant:ar -->
<template name="esglai:ar">
	<Indicatiu>
		<present>
			<p><i>o</i></p>
			<p><i>es</i></p>
			<p><i>a</i></p>
			<p><i>em</i></p>
			<p><i>eu</i></p>
			<p><i>en</i></p>
		</present>
		<imperfet>
			<p><i>ava</i></p>
			<p><i>aves</i></p>
			<p><i>ava</i></p>
			<p><i>àvem</i></p>
			<p><i>àveu</i></p>
			<p><i>aven</i></p>
		</imperfet>
		<passat-simple>
			<p><i>-í</i></p>
			<p><i>ares</i></p>
			<p><i>à</i></p>
			<p><i>àrem</i></p>
			<p><i>àreu</i></p>
			<p><i>aren</i></p>
		</passat-simple> 
		<futur>
			<p><i>aré</i></p>
			<p><i>aràs</i></p>
			<p><i>arà</i></p>
			<p><i>arem</i></p>
			<p><i>areu</i></p>
			<p><i>aran</i></p>
		</futur>
	</Indicatiu>
	<Subjuntiu>
		<present>
			<p><i>-ï</i></p>
			<p><i>-ïs</i></p>
			<p><i>-ï</i></p>
			<p><i>em</i></p>
			<p><i>eu</i></p>
			<p><i>-ïn</i></p>
		</present>
		<imperfet>
			<p><i>és</i></p>
			<p><i>essis</i></p>
			<p><i>és</i></p>
			<p><i>éssim</i></p>
			<p><i>éssiu</i></p>
			<p><i>essin</i></p>
		</imperfet>
	</Subjuntiu>
	<Imperatiu>
		<imperatiu-present>
			<p><i>a</i></p>
			<p><i>-ï</i></p>
			<p><i>em</i></p>
			<p><i>eu</i></p>
			<p><i>-ïn</i></p>
		</imperatiu-present>
	</Imperatiu>
	<Condicional>
		<present>
			<p><i>aria</i></p>
			<p><i>aries</i></p>
			<p><i>aria</i></p>
			<p><i>aríem</i></p>
			<p><i>aríeu</i></p>
			<p><i>arien</i></p>
		</present>
	</Condicional>
	<Infinitiu>
		<infinitiu-present>
			<p><i>ar</i></p>
		</infinitiu-present>
	</Infinitiu>
	<Gerundi>
		<gerundi>
			<p><i>ant</i></p>
		</gerundi>
	</Gerundi>
	<Particip>
		<particip>
			<p><i>at</i></p>
			<p><i>ada</i></p>
			<p><i>ats</i></p>
			<p><i>ades</i></p>
		</particip>
	</Particip>
</template>

<!-- TODO: should inherit from cant:ar -->
<template name="canvi:ar">
	<Indicatiu>
		<present>
			<p><i>o</i></p>
			<p><i>es</i></p>
			<p><i>a</i></p>
			<p><i>em</i></p>
			<p><i>eu</i></p>
			<p><i>en</i></p>
		</present>
		<imperfet>
			<p><i>ava</i></p>
			<p><i>aves</i></p>
			<p><i>ava</i></p>
			<p><i>àvem</i></p>
			<p><i>àveu</i></p>
			<p><i>aven</i></p>
		</imperfet>
		<passat-simple>
			<p><i>í</i></p>
			<p><i>ares</i></p>
			<p><i>à</i></p>
			<p><i>àrem</i></p>
			<p><i>àreu</i></p>
			<p><i>aren</i></p>
		</passat-simple> 
		<futur>
			<p><i>aré</i></p>
			<p><i>aràs</i></p>
			<p><i>arà</i></p>
			<p><i>arem</i></p>
			<p><i>areu</i></p>
			<p><i>aran</i></p>
		</futur>
	</Indicatiu>
	<Subjuntiu>
		<present>
			<p><i>-iï</i></p>
			<p><i>-iïs</i></p>
			<p><i>-iï</i></p>
			<p><i>em</i></p>
			<p><i>eu</i></p>
			<p><i>-iïn</i></p>
		</present>
		<imperfet>
			<p><i>és</i></p>
			<p><i>essis</i></p>
			<p><i>és</i></p>
			<p><i>éssim</i></p>
			<p><i>éssiu</i></p>
			<p><i>essin</i></p>
		</imperfet>
	</Subjuntiu>
	<Imperatiu>
		<imperatiu-present>
			<p><i>a</i></p>
			<p><i>-iï</i></p>
			<p><i>em</i></p>
			<p><i>eu</i></p>
			<p><i>ïn</i></p>
		</imperatiu-present>
	</Imperatiu>
	<Condicional>
		<present>
			<p><i>aria</i></p>
			<p><i>aries</i></p>
			<p><i>aria</i></p>
			<p><i>aríem</i></p>
			<p><i>aríeu</i></p>
			<p><i>arien</i></p>
		</present>
	</Condicional>
	<Infinitiu>
		<infinitiu-present>
			<p><i>ar</i></p>
		</infinitiu-present>
	</Infinitiu>
	<Gerundi>
		<gerundi>
			<p><i>ant</i></p>
		</gerundi>
	</Gerundi>
	<Particip>
		<particip>
			<p><i>at</i></p>
			<p><i>ada</i></p>
			<p><i>ats</i></p>
			<p><i>ades</i></p>
		</particip>
	</Particip>
</template>

<!-- TODO: This template should inherit from base template "cant:ar" -->
<template name="preg:ar">
	<Indicatiu>
		<present>
			<p><i>o</i></p>
			<p><i>ues</i></p>
			<p><i>a</i></p>
			<p><i>uem</i></p>
			<p><i>ueu</i></p>
			<p><i>uen</i></p>
		</present>
		<imperfet>
			<p><i>ava</i></p>
			<p><i>aves</i></p>
			<p><i>ava</i></p>
			<p><i>àvem</i></p>
			<p><i>àveu</i></p>
			<p><i>aven</i></p>
		</imperfet>
		<passat-simple>
			<p><i>uí</i></p>
			<p><i>ares</i></p>
			<p><i>à</i></p>
			<p><i>àrem</i></p>
			<p><i>àreu</i></p>
			<p><i>aren</i></p>
		</passat-simple> 
		<futur>
			<p><i>aré</i></p>
			<p><i>aràs</i></p>
			<p><i>arà</i></p>
			<p><i>arem</i></p>
			<p><i>areu</i></p>
			<p><i>aran</i></p>
		</futur>
	</Indicatiu>
	<Subjuntiu>
		<present>
			<p><i>ui</i></p>
			<p><i>uis</i></p>
			<p><i>ui</i></p>
			<p><i>uem</i></p>
			<p><i>ueu</i></p>
			<p><i>uin</i></p>
		</present>
		<imperfet>
			<p><i>ués</i></p>
			<p><i>uessis</i></p>
			<p><i>ués</i></p>
			<p><i>uéssim</i></p>
			<p><i>uéssiu</i></p>
			<p><i>uessin</i></p>
		</imperfet>
	</Subjuntiu>
	<Imperatiu>
		<imperatiu-present>
			<p><i>a</i></p>
			<p><i>i</i></p>
			<p><i>em</i></p>
			<p><i>eu</i></p>
			<p><i>in</i></p>
		</imperatiu-present>
	</Imperatiu>
	<Condicional>
		<present>
			<p><i>aria</i></p>
			<p><i>aries</i></p>
			<p><i>aria</i></p>
			<p><i>aríem</i></p>
			<p><i>aríeu</i></p>
			<p><i>arien</i></p>
		</present>
	</Condicional>
	<Infinitiu>
		<infinitiu-present>
			<p><i>ar</i></p>
		</infinitiu-present>
	</Infinitiu>
	<Gerundi>
		<gerundi>
			<p><i>ant</i></p>
		</gerundi>
	</Gerundi>
	<Particip>
		<particip>
			<p><i>at</i></p>
			<p><i>ada</i></p>
			<p><i>ats</i></p>
			<p><i>ades</i></p>
		</particip>
	</Particip>
</template>

<!-- TODO: This template should inherit from base template "cant:ar"-->
<template name="comen:çar" modify-stem="strip-accents">
	<Indicatiu>
		<present>
			<p><i>ço</i></p>
			<p><i>ces</i></p>
			<p><i>ça</i></p>
			<p><i>cem</i></p>
			<p><i>ceu</i></p>
			<p><i>cen</i></p>
		</present>
		<imperfet>
			<p><i>çava</i></p>
			<p><i>çaves</i></p>
			<p><i>çava</i></p>
			<p><i>çàvem</i></p>
			<p><i>çàveu</i></p>
			<p><i>çaven</i></p>
		</imperfet>
		<passat-simple>
			<p><i>cí</i></p>
			<p><i>çares</i></p>
			<p><i>çà</i></p>
			<p><i>çàrem</i></p>
			<p><i>çàreu</i></p>
			<p><i>çaren</i></p>
		</passat-simple> 
		<futur>
			<p><i>çaré</i></p>
			<p><i>çaràs</i></p>
			<p><i>çarà</i></p>
			<p><i>çarem</i></p>
			<p><i>çareu</i></p>
			<p><i>çaran</i></p>
		</futur>
	</Indicatiu>
	<Subjuntiu>
		<present>
			<p><i>ci</i></p>
			<p><i>cis</i></p>
			<p><i>ci</i></p>
			<p><i>cem</i></p>
			<p><i>ceu</i></p>
			<p><i>cin</i></p>
		</present>
		<imperfet>
			<p><i>cés</i></p>
			<p><i>cessis</i></p>
			<p><i>cés</i></p>
			<p><i>céssim</i></p>
			<p><i>céssiu</i></p>
			<p><i>cessin</i></p>
		</imperfet>
	</Subjuntiu>
	<Imperatiu>
		<imperatiu-present>
			<p><i>ça</i></p>
			<p><i>ci</i></p>
			<p><i>cem</i></p>
			<p><i>ceu</i></p>
			<p><i>cin</i></p>
		</imperatiu-present>
	</Imperatiu>
	<Condicional>
		<present>
			<p><i>çaria</i></p>
			<p><i>çaries</i></p>
			<p><i>çaria</i></p>
			<p><i>çaríem</i></p>
			<p><i>çaríeu</i></p>
			<p><i>çarien</i></p>
		</present>
	</Condicional>
	<Infinitiu>
		<infinitiu-present>
			<p><i>çar</i></p>
		</infinitiu-present>
	</Infinitiu>
	<Gerundi>
		<gerundi>
			<p><i>çant</i></p>
		</gerundi>
	</Gerundi>
	<Particip>
		<particip>
			<p><i>çat</i></p>
			<p><i>çada</i></p>
			<p><i>çats</i></p>
			<p><i>çades</i></p>
		</particip>
	</Particip>
</template>

<!-- TODO: This template should inherit from base template "cant:ar"-->
<template name="enaig:uar">
	<Indicatiu>
		<present>
			<p><i>uo</i></p>
			<p><i>ües</i></p>
			<p><i>ua</i></p>
			<p><i>üem</i></p>
			<p><i>üeu</i></p>
			<p><i>üen</i></p>
		</present>
		<imperfet>
			<p><i>uava</i></p>
			<p><i>uaves</i></p>
			<p><i>uava</i></p>
			<p><i>uàvem</i></p>
			<p><i>uàveu</i></p>
			<p><i>uaven</i></p>
		</imperfet>
		<passat-simple>
			<p><i>üí</i></p>
			<p><i>uares</i></p>
			<p><i>uà</i></p>
			<p><i>uàrem</i></p>
			<p><i>uàreu</i></p>
			<p><i>uaren</i></p>
		</passat-simple> 
		<futur>
			<p><i>uaré</i></p>
			<p><i>uaràs</i></p>
			<p><i>uarà</i></p>
			<p><i>uarem</i></p>
			<p><i>uareu</i></p>
			<p><i>uaran</i></p>
		</futur>
	</Indicatiu>
	<Subjuntiu>
		<present>
			<p><i>üi</i></p>
			<p><i>üis</i></p>
			<p><i>üi</i></p>
			<p><i>üem</i></p>
			<p><i>üeu</i></p>
			<p><i>üin</i></p>
		</present>
		<imperfet>
			<p><i>üés</i></p>
			<p><i>üessis</i></p>
			<p><i>üés</i></p>
			<p><i>üéssim</i></p>
			<p><i>üéssiu</i></p>
			<p><i>üessin</i></p>
		</imperfet>
	</Subjuntiu>
	<Imperatiu>
		<imperatiu-present>
			<p><i>ua</i></p>
			<p><i>üi</i></p>
			<p><i>üem</i></p>
			<p><i>üeu</i></p>
			<p><i>üin</i></p>
		</imperatiu-present>
	</Imperatiu>
	<Condicional>
		<present>
			<p><i>uaria</i></p>
			<p><i>uaries</i></p>
			<p><i>uaria</i></p>
			<p><i>uaríem</i></p>
			<p><i>uaríeu</i></p>
			<p><i>uarien</i></p>
		</present>
	</Condicional>
	<Infinitiu>
		<infinitiu-present>
			<p><i>uar</i></p>
		</infinitiu-present>
	</Infinitiu>
	<Gerundi>
		<gerundi>
			<p><i>uant</i></p>
		</gerundi>
	</Gerundi>
	<Particip>
		<particip>
			<p><i>uat</i></p>
			<p><i>uada</i></p>
			<p><i>uats</i></p>
			<p><i>uades</i></p>
		</particip>
	</Particip>
</template>

<!-- TODO: This template should inherit from base template "cant:ar"-->
<template name="enve:jar">
	<Indicatiu>
		<present>
			<p><i>jo</i></p>
			<p><i>ges</i></p>
			<p><i>ja</i></p>
			<p><i>gem</i></p>
			<p><i>geu</i></p>
			<p><i>gen</i></p>
		</present>
		<imperfet>
			<p><i>java</i></p>
			<p><i>javes</i></p>
			<p><i>java</i></p>
			<p><i>jàvem</i></p>
			<p><i>jàveu</i></p>
			<p><i>javen</i></p>
		</imperfet>
		<passat-simple>
			<p><i>gí</i></p>
			<p><i>jares</i></p>
			<p><i>jà</i></p>
			<p><i>jàrem</i></p>
			<p><i>jàreu</i></p>
			<p><i>jaren</i></p>
		</passat-simple> 
		<futur>
			<p><i>jaré</i></p>
			<p><i>jaràs</i></p>
			<p><i>jarà</i></p>
			<p><i>jarem</i></p>
			<p><i>jareu</i></p>
			<p><i>jaran</i></p>
		</futur>
	</Indicatiu>
	<Subjuntiu>
		<present>
			<p><i>gi</i></p>
			<p><i>gis</i></p>
			<p><i>gi</i></p>
			<p><i>gem</i></p>
			<p><i>geu</i></p>
			<p><i>gin</i></p>
		</present>
		<imperfet>
			<p><i>gés</i></p>
			<p><i>gessis</i></p>
			<p><i>gés</i></p>
			<p><i>géssim</i></p>
			<p><i>géssiu</i></p>
			<p><i>gessin</i></p>
		</imperfet>
	</Subjuntiu>
	<Imperatiu>
		<imperatiu-present>
			<p><i>ja</i></p>
			<p><i>gi</i></p>
			<p><i>gem</i></p>
			<p><i>geu</i></p>
			<p><i>gin</i></p>
		</imperatiu-present>
	</Imperatiu>
	<Condicional>
		<present>
			<p><i>jaria</i></p>
			<p><i>jaries</i></p>
			<p><i>jaria</i></p>
			<p><i>jaríem</i></p>
			<p><i>jaríeu</i></p>
			<p><i>jarien</i></p>
		</present>
	</Condicional>
	<Infinitiu>
		<infinitiu-present>
			<p><i>jar</i></p>
		</infinitiu-present>
	</Infinitiu>
	<Gerundi>
		<gerundi>
			<p><i>jant</i></p>
		</gerundi>
	</Gerundi>
	<Particip>
		<particip>
			<p><i>jat</i></p>
			<p><i>jada</i></p>
			<p><i>jats</i></p>
			<p><i>jades</i></p>
		</particip>
	</Particip>
</template>

<!-- TODO: This template should inherit from the base template "cant:ar" -->
<template name="tren:car">
	<Indicatiu>
		<present>
			<p><i>co</i></p>
			<p><i>ques</i></p>
			<p><i>ca</i></p>
			<p><i>quem</i></p>
			<p><i>queu</i></p>
			<p><i>quen</i></p>
		</present>
		<imperfet>
			<p><i>cava</i></p>
			<p><i>caves</i></p>
			<p><i>cava</i></p>
			<p><i>càvem</i></p>
			<p><i>càveu</i></p>
			<p><i>caven</i></p>
		</imperfet>
		<passat-simple>
			<p><i>quí</i></p>
			<p><i>cares</i></p>
			<p><i>cà</i></p>
			<p><i>càrem</i></p>
			<p><i>càreu</i></p>
			<p><i>caren</i></p>
		</passat-simple> 
		<futur>
			<p><i>caré</i></p>
			<p><i>caràs</i></p>
			<p><i>carà</i></p>
			<p><i>carem</i></p>
			<p><i>careu</i></p>
			<p><i>caran</i></p>
		</futur>
	</Indicatiu>
	<Subjuntiu>
		<present>
			<p><i>qi</i></p>
			<p><i>quis</i></p>
			<p><i>qui</i></p>
			<p><i>quem</i></p>
			<p><i>queu</i></p>
			<p><i>quin</i></p>
		</present>
		<imperfet>
			<p><i>qués</i></p>
			<p><i>quessis</i></p>
			<p><i>qués</i></p>
			<p><i>quéssim</i></p>
			<p><i>quéssiu</i></p>
			<p><i>quessin</i></p>
		</imperfet>
	</Subjuntiu>
	<Imperatiu>
		<imperatiu-present>
			<p><i>ca</i></p>
			<p><i>qui</i></p>
			<p><i>quem</i></p>
			<p><i>queu</i></p>
			<p><i>quin</i></p>
		</imperatiu-present>
	</Imperatiu>
	<Condicional>
		<present>
			<p><i>caria</i></p>
			<p><i>caries</i></p>
			<p><i>caria</i></p>
			<p><i>caríem</i></p>
			<p><i>caríeu</i></p>
			<p><i>carien</i></p>
		</present>
	</Condicional>
	<Infinitiu>
		<infinitiu-present>
			<p><i>car</i></p>
		</infinitiu-present>
	</Infinitiu>
	<Gerundi>
		<gerundi>
			<p><i>cant</i></p>
		</gerundi>
	</Gerundi>
	<Particip>
		<particip>
			<p><i>cat</i></p>
			<p><i>cada</i></p>
			<p><i>cats</i></p>
			<p><i>cades</i></p>
		</particip>
	</Particip>
</template>

<!--
Spanish 'haber' uses 'h:aber'
so Catalan 'haver' should use 'h:aver'
-->
<template name="h:aver">
	<Indicatiu>
		<present>
			<p><i>e</i><i>aig</i></p>
			<p><i>as</i></p>
			<p><i>a</i></p>
			<p><i>avem</i><i>em</i></p>
			<p><i>aveu</i><i>eu</i></p>
			<p><i>an</i></p>
		</present>
		<imperfet>
			<p><i>avia</i></p>
			<p><i>avies</i></p>
			<p><i>avia</i></p>
			<p><i>avíem</i></p>
			<p><i>avíeu</i></p>
			<p><i>avien</i></p>
		</imperfet>
		<passat-simple>
			<p><i>aguí</i></p>
			<p><i>agueres</i></p>
			<p><i>agué</i></p>
			<p><i>aguérem</i></p>
			<p><i>aguéreu</i></p>
			<p><i>agueren</i></p>
		</passat-simple>
		<futur>
			<p><i>auré</i></p>
			<p><i>auràs</i></p>
			<p><i>aurà</i></p>
			<p><i>aurem</i></p>
			<p><i>aureu</i></p>
			<p><i>auran</i></p>
		</futur>
	</Indicatiu>
	<Subjuntiu>
		<present>
			<p><i>agi</i></p>
			<p><i>agis</i></p>
			<p><i>agi</i></p>
			<p><i>àgim</i><i>aguem</i></p>
			<p><i>àgiu</i><i>agueu</i></p>
			<p><i>agin</i></p>
		</present>
		<imperfet>
			<p><i>agués</i></p>
			<p><i>aguessis</i><i>aguesses</i></p>
			<p><i>agués</i></p>
			<p><i>aguéssim</i><i>aguéssem</i></p>
			<p><i>aguéssiu</i><i>aguésseu</i></p>
			<p><i>aguessin</i><i>aguessen</i></p>
		</imperfet>
	</Subjuntiu>
	<Imperatiu>
		<imperatiu-present>
			<p><i></i></p>
			<p><i></i></p>
			<p><i></i></p>
			<p><i></i></p>
			<p><i></i></p>
		</imperatiu-present>
	</Imperatiu>
	<Condicional>
		<present>
			<p><i>auria</i><i>aguera</i></p>
			<p><i>auries</i><i>agueras</i></p>
			<p><i>auria</i><i>aguera</i></p>
			<p><i>auríem</i><i>aguérem</i></p>
			<p><i>auríeu</i><i>aguéreu</i></p>
			<p><i>aurien</i><i>agueren</i></p>
		</present>
	</Condicional>
	<Infinitiu>
		<infinitiu-present>
			<p><i>aver</i></p>
		</infinitiu-present>
	</Infinitiu>
	<Gerundi>
		<gerundi>
			<p><i>avent</i></p>
		</gerundi>
	</Gerundi>
	<Particip>
		<particip>
			<p><i>agut</i></p>
			<p><i>aguda</i></p>
			<p><i>aguts</i></p>
			<p><i>agudes</i></p>
		</particip>
	</Particip>
</template>

<!--
Spanish 'tener' uses template 't:ener'
so Catalan 'tenir' should use 't:enir'
-->
<template name="obt:enir">
	<Indicatiu>
		<present>
			<p><i>inc</i></p>
			<p><i>ens</i></p>
			<p><i>é</i></p>
			<p><i>enim</i></p>
			<p><i>eniu</i></p>
			<p><i>enen</i></p>
		</present>
		<imperfet>
			<p><i>enia</i></p>
			<p><i>enies</i></p>
			<p><i>enia</i></p>
			<p><i>eníem</i></p>
			<p><i>eníeu</i></p>
			<p><i>enien</i></p>
		</imperfet>
		<passat-simple>
			<p><i>inguí</i></p>
			<p><i>ingueres</i></p>
			<p><i>ingué</i></p>
			<p><i>inguérem</i></p>
			<p><i>inguéreu</i></p>
			<p><i>ingueren</i></p>
		</passat-simple>
		<futur>
			<p><i>indré</i></p>
			<p><i>indràs</i></p>
			<p><i>indrà</i></p>
			<p><i>indrem</i></p>
			<p><i>indreu</i></p>
			<p><i>indran</i></p>
		</futur>
	</Indicatiu>
	<Subjuntiu>
		<present>
			<p><i>ingui</i></p>
			<p><i>inguis</i></p>
			<p><i>ingui</i></p>
			<p><i>inguem</i></p>
			<p><i>ingueu</i></p>
			<p><i>inguin</i></p>
		</present>
		<imperfet>
			<p><i>ingués</i></p>
			<p><i>inguessis</i></p>
			<p><i>ingués</i></p>
			<p><i>inguéssim</i></p>
			<p><i>inguéssiu</i></p>
			<p><i>inguessin</i></p>
		</imperfet>
	</Subjuntiu>
	<Imperatiu>
		<imperatiu-present>
			<p><i>en</i><i>é</i><i>ingues</i></p>
			<p><i>ingui</i></p>
			<p><i>inguem</i></p>
			<p><i>eniu</i><i>ingueu</i></p>
			<p><i>inguin</i></p>
		</imperatiu-present>
	</Imperatiu>
	<Condicional>
		<present>
			<p><i>indria</i></p>
			<p><i>indries</i></p>
			<p><i>indria</i></p>
			<p><i>indríem</i></p>
			<p><i>indríeu</i></p>
			<p><i>indrien</i></p>
		</present>
	</Condicional>
	<Infinitiu>
		<infinitiu-present>
			<p><i>enir</i></p>
		</infinitiu-present>
	</Infinitiu>
	<Gerundi>
		<gerundi>
			<p><i>enint</i></p>
		</gerundi>
	</Gerundi>
	<Particip>
		<particip>
			<p><i>ingut</i></p>
			<p><i>inguda</i></p>
			<p><i>inguts</i></p>
			<p><i>ingudes</i></p>
		</particip>
	</Particip>
</template>


<!-- Third-conjugation (-ir) verbs 
This is the second-largest group of regular verbs in the Catalan language 
(about 10 percent of verbs in the dictionary). 
-->
<template name="serv:ir">
	<Indicatiu>
		<present>
			<p><i>eixo</i></p>
			<p><i>eixes</i></p>
			<p><i>eix</i></p>
			<p><i>im</i></p>
			<p><i>iu</i></p>
			<p><i>eixen</i></p>
		</present>
		<imperfet>
			<p><i>ia</i></p>
			<p><i>ies</i></p>
			<p><i>ia</i></p>
			<p><i>íem</i></p>
			<p><i>íeu</i></p>
			<p><i>ien</i></p>
		</imperfet>
		<passat-simple>
			<p><i>í</i></p>
			<p><i>es</i></p>
			<p><i>í</i></p>
			<p><i>írem</i></p>
			<p><i>íreu</i></p>
			<p><i>iren</i></p>
		</passat-simple>
		<futur>
			<p><i>iré</i></p>
			<p><i>iràs</i></p>
			<p><i>irà</i></p>
			<p><i>irem</i></p>
			<p><i>ireu</i></p>
			<p><i>iran</i></p>
		</futur>
	</Indicatiu>
	<Subjuntiu>
		<present>
			<p><i>eixi</i></p>
			<p><i>eixis</i></p>
			<p><i>eixi</i></p>
			<p><i>im</i></p>
			<p><i>iu</i></p>
			<p><i>eixin</i></p>
		</present>
		<imperfet>
			<p><i>ís</i></p>
			<p><i>issis</i></p>
			<p><i>ís</i></p>
			<p><i>íssim</i></p>
			<p><i>íssiu</i></p>
			<p><i>issin</i></p>
		</imperfet>
	</Subjuntiu>
	<Imperatiu>
		<imperatiu-present>
			<!-- Note: There is no 'jo' in imperatiu -->
			<p><i>eix</i></p> <!-- (tu) -->
			<p><i>eixi</i></p> <!-- (vostè) -->
			<p><i>im</i></p> <!-- (nosaltres) -->
			<p><i>iu</i></p> <!-- (vosaltres) -->
			<p><i>eixin</i></p> <!-- (vostès) -->
		</imperatiu-present>
	</Imperatiu>
	<Condicional>
		<present>
			<p><i>iria</i></p>
			<p><i>iries</i></p>
			<p><i>iria</i></p>
			<p><i>iríem</i></p>
			<p><i>iríeu</i></p>
			<p><i>irien</i></p>
		</present>
	</Condicional>
	<Infinitiu>
		<infinitiu-present>
			<p><i>ir</i></p>
		</infinitiu-present>
	</Infinitiu>
	<Gerundi>
		<gerundi>
			<p><i>int</i></p>
		</gerundi>
	</Gerundi>
	<Particip>
		<particip>
			<p><i>it</i></p>
			<p><i>ida</i></p>
			<p><i>its</i></p>
			<p><i>ides</i></p>
		</particip>
	</Particip>
</template>

<!-- TODO: Inherit from serv:ir 
Basically just changes some "i" to "ï"
-->
<template name="o:ir">
	<Indicatiu>
		<present>
			<p><i>eixo</i></p>
			<p><i>eixes</i></p>
			<p><i>eix</i></p>
			<p><i>ïm</i></p>
			<p><i>ïu</i></p>
			<p><i>eixen</i></p>
		</present>
		<imperfet>
			<p><i>ïa</i></p>
			<p><i>ïes</i></p>
			<p><i>ïa</i></p>
			<p><i>íem</i></p>
			<p><i>íeu</i></p>
			<p><i>ïen</i></p>
		</imperfet>
		<passat-simple>
			<p><i>í</i></p>
			<p><i>ïres</i></p>
			<p><i>í</i></p>
			<p><i>írem</i></p>
			<p><i>íreu</i></p>
			<p><i>ïren</i></p>
		</passat-simple>
		<futur>
			<p><i>iré</i></p>
			<p><i>iràs</i></p>
			<p><i>irà</i></p>
			<p><i>irem</i></p>
			<p><i>ireu</i></p>
			<p><i>iran</i></p>
		</futur>
	</Indicatiu>
	<Subjuntiu>
		<present>
			<p><i>eixi</i></p>
			<p><i>eixis</i></p>
			<p><i>eixi</i></p>
			<p><i>ïm</i></p>
			<p><i>ïu</i></p>
			<p><i>eixin</i></p>
		</present>
		<imperfet>
			<p><i>ís</i></p>
			<p><i>ïssis</i></p>
			<p><i>ís</i></p>
			<p><i>íssim</i></p>
			<p><i>íssiu</i></p>
			<p><i>ïssin</i></p>
		</imperfet>
	</Subjuntiu>
	<Imperatiu>
		<imperatiu-present>
			<p><i>eix</i></p>
			<p><i>eixi</i></p>
			<p><i>ïm</i></p>
			<p><i>ïu</i></p>
			<p><i>eixin</i></p>
		</imperatiu-present>
	</Imperatiu>
	<Condicional>
		<present>
			<p><i>iria</i></p>
			<p><i>iries</i></p>
			<p><i>iria</i></p>
			<p><i>iríem</i></p>
			<p><i>iríeu</i></p>
			<p><i>irien</i></p>
		</present>
	</Condicional>
	<Infinitiu>
		<infinitiu-present>
			<p><i>ir</i></p>
		</infinitiu-present>
	</Infinitiu>
	<Gerundi>
		<gerundi>
			<p><i>int</i></p>
		</gerundi>
	</Gerundi>
	<Particip>
		<particip>
			<p><i>ït</i></p>
			<p><i>ïda</i></p>
			<p><i>ïts</i></p>
			<p><i>ïdes</i></p>
		</particip>
	</Particip>
</template>

<!-- TODO: Inherit from serv:ir -->
<template name="imprim:ir">
	<Indicatiu>
		<present>
			<p><i>eixo</i></p>
			<p><i>eixes</i></p>
			<p><i>eix</i></p>
			<p><i>im</i></p>
			<p><i>iu</i></p>
			<p><i>eixen</i></p>
		</present>
		<imperfet>
			<p><i>ia</i></p>
			<p><i>ies</i></p>
			<p><i>ia</i></p>
			<p><i>íem</i></p>
			<p><i>íeu</i></p>
			<p><i>ien</i></p>
		</imperfet>
		<passat-simple>
			<p><i>í</i></p>
			<p><i>es</i></p>
			<p><i>í</i></p>
			<p><i>írem</i></p>
			<p><i>íreu</i></p>
			<p><i>iren</i></p>
		</passat-simple>
		<futur>
			<p><i>iré</i></p>
			<p><i>iràs</i></p>
			<p><i>irà</i></p>
			<p><i>irem</i></p>
			<p><i>ireu</i></p>
			<p><i>iran</i></p>
		</futur>
	</Indicatiu>
	<Subjuntiu>
		<present>
			<p><i>eixi</i></p>
			<p><i>eixis</i></p>
			<p><i>eixi</i></p>
			<p><i>im</i></p>
			<p><i>iu</i></p>
			<p><i>eixin</i></p>
		</present>
		<imperfet>
			<p><i>ís</i></p>
			<p><i>issis</i></p>
			<p><i>ís</i></p>
			<p><i>íssim</i></p>
			<p><i>íssiu</i></p>
			<p><i>issin</i></p>
		</imperfet>
	</Subjuntiu>
	<Imperatiu>
		<imperatiu-present>
			<!-- Note: There is no 'jo' in imperatiu -->
			<p><i>eix</i></p> <!-- (tu) -->
			<p><i>eixi</i></p> <!-- (vostè) -->
			<p><i>im</i></p> <!-- (nosaltres) -->
			<p><i>iu</i></p> <!-- (vosaltres) -->
			<p><i>eixin</i></p> <!-- (vostès) -->
		</imperatiu-present>
	</Imperatiu>
	<Condicional>
		<present>
			<p><i>iria</i></p>
			<p><i>iries</i></p>
			<p><i>iria</i></p>
			<p><i>iríem</i></p>
			<p><i>iríeu</i></p>
			<p><i>irien</i></p>
		</present>
	</Condicional>
	<Infinitiu>
		<infinitiu-present>
			<p><i>ir</i></p>
		</infinitiu-present>
	</Infinitiu>
	<Gerundi>
		<gerundi>
			<p><i>int</i></p>
		</gerundi>
	</Gerundi>
	<Particip>
		<particip>
			<p><i>--ès</i></p>
			<p><i>--esa</i></p>
			<p><i>--esos</i></p>
			<p><i>--eses</i></p>
		</particip>
	</Particip>
</template>

<!-- TODO: Should inherit from serv:ir
Only difference is this one has some alt participles-->
<template name="compl:ir">
	<Indicatiu>
		<present>
			<p><i>eixo</i></p>
			<p><i>eixes</i></p>
			<p><i>eix</i></p>
			<p><i>im</i></p>
			<p><i>iu</i></p>
			<p><i>eixen</i></p>
		</present>
		<imperfet>
			<p><i>ia</i></p>
			<p><i>ies</i></p>
			<p><i>ia</i></p>
			<p><i>íem</i></p>
			<p><i>íeu</i></p>
			<p><i>ien</i></p>
		</imperfet>
		<passat-simple>
			<p><i>í</i></p>
			<p><i>es</i></p>
			<p><i>í</i></p>
			<p><i>írem</i></p>
			<p><i>íreu</i></p>
			<p><i>iren</i></p>
		</passat-simple>
		<futur>
			<p><i>iré</i></p>
			<p><i>iràs</i></p>
			<p><i>irà</i></p>
			<p><i>irem</i></p>
			<p><i>ireu</i></p>
			<p><i>iran</i></p>
		</futur>
	</Indicatiu>
	<Subjuntiu>
		<present>
			<p><i>eixi</i></p>
			<p><i>eixis</i></p>
			<p><i>eixi</i></p>
			<p><i>im</i></p>
			<p><i>iu</i></p>
			<p><i>eixin</i></p>
		</present>
		<imperfet>
			<p><i>ís</i></p>
			<p><i>issis</i></p>
			<p><i>ís</i></p>
			<p><i>íssim</i></p>
			<p><i>íssiu</i></p>
			<p><i>issin</i></p>
		</imperfet>
	</Subjuntiu>
	<Imperatiu>
		<imperatiu-present>
			<!-- Note: There is no 'jo' in imperatiu -->
			<p><i>eix</i></p> <!-- (tu) -->
			<p><i>eixi</i></p> <!-- (vostè) -->
			<p><i>im</i></p> <!-- (nosaltres) -->
			<p><i>iu</i></p> <!-- (vosaltres) -->
			<p><i>eixin</i></p> <!-- (vostès) -->
		</imperatiu-present>
	</Imperatiu>
	<Condicional>
		<present>
			<p><i>iria</i></p>
			<p><i>iries</i></p>
			<p><i>iria</i></p>
			<p><i>iríem</i></p>
			<p><i>iríeu</i></p>
			<p><i>irien</i></p>
		</present>
	</Condicional>
	<Infinitiu>
		<infinitiu-present>
			<p><i>ir</i></p>
		</infinitiu-present>
	</Infinitiu>
	<Gerundi>
		<gerundi>
			<p><i>int</i></p>
		</gerundi>
	</Gerundi>
	<Particip>
		<particip>
			<p><i>ert</i><i>it</i></p>
			<p><i>erta</i><i>ida</i></p>
			<p><i>erts</i><i>its</i></p>
			<p><i>ertes</i><i>ides</i></p>
		</particip>
	</Particip>
</template>

</conjugation-ca>
